---
title: "Servicio de Inmigración y Control de Aduanas"
---

```{r}
library(reactable)
library(tidyverse)
library(glue)

col_defs_ice <- list(
  Type = colDef(
    name = "Tipo",
    minWidth = 70,
    header = function(value) {
      htmltools::tags$span(
        `data-bs-toggle` = "tooltip",
        `data-bs-placement` = "top",
        title = "Tipo de acción de aplicación de la ley",
        "Tipo"
      )
    }
  ),
  Start = colDef(
    name = "Inicio",
    minWidth = 80,
    header = function(value) {
      htmltools::tags$span(
        `data-bs-toggle` = "tooltip",
        `data-bs-placement` = "top",
        title = "Fecha de los primeros registros en el conjunto de datos",
        "Inicio"
      )
    }
  ),
  End = colDef(
    name = "Fin",
    minWidth = 80,
    header = function(value) {
      htmltools::tags$span(
        `data-bs-toggle` = "tooltip",
        `data-bs-placement` = "top",
        title = "Fecha de los últimos registros en el conjunto de datos",
        "Fin"
      )
    }
  ),
  Identifiers = colDef(
    name = "IDs",
    header = function(value) {
      htmltools::tags$span(
        `data-bs-toggle` = "tooltip",
        `data-bs-placement` = "top",
        title = "Si el conjunto de datos incluye identificadores únicos que permiten vincular registros entre diferentes tipos de datos",
        "IDs"
      )
    },
    align = "left",
    minWidth = 50,
    html = TRUE,
    cell = function(value) {
      if (is.na(value)) {
        return(as.character(
          htmltools::tags$div(
            style = "display: flex; align-items: left;",
            htmltools::tags$i(
              class = "fas fa-xmark",
              style = "color: red; font-size: 1.2em;"
            )
          )
        ))
      }
  
      val <- trimws(value)
  
      if (val == "--") {
        return("&ndash;")  # en dash
      }
  
      as.character(
        htmltools::tags$div(
          style = "display: flex; align-items: left",
          htmltools::tags$i(
            class = "fas fa-check",
            style = "color: green; font-size: 1.2em;"
          )
        )
      )
    }
  ),
  Records = colDef(
    name = "Registros",
    minWidth = 55,
    align = "right",
    header = function(value) {
      htmltools::tags$span(
        `data-bs-toggle` = "tooltip",
        `data-bs-placement` = "top",
        title = "Número de registros en el conjunto de datos",
        "Registros"
      )
    }
  ),
  Raw = colDef(
    name = "Original",
    minWidth = 40,
    html = TRUE,
    header = function(value) {
      htmltools::tags$span(
        `data-bs-toggle` = "tooltip",
        `data-bs-placement` = "top",
        title = "Descargar los datos originales sin procesar tal como los proporcionó ICE",
        "Original"
      )
    },
    cell = function(value) {
      if (is.null(value) || length(value) == 0) {
        return("&ndash;")
      }
      value
    }
  ),
  Processed = colDef(
    name = "Procesado",
    minWidth = 85,
    html = TRUE,
    header = function(value) {
      htmltools::tags$span(
        `data-bs-toggle` = "tooltip",
        `data-bs-placement` = "top",
        title = "Descargar datos limpiados y procesados por el Proyecto de Datos de Deportación",
        "Procesado"
      )
    },
    cell = function(value) {
      if (is.null(value) || length(value) == 0 || is.na(value[[1]][[1]])) {
        return("&ndash;")
      }
      
      # Check if it's a nested list/vector
      if (is.list(value) && length(value) > 0) {
        value <- value[[1]]
      }
      
      value
    }
  ),
  Explore = colDef(
    name = "Explorar",
    minWidth = 55,
    html = TRUE,
    align = "center",
    header = function(value) {
      htmltools::tags$span(
        `data-bs-toggle` = "tooltip",
        `data-bs-placement` = "top",
        title = "Explorar los datos en una herramienta interactiva, filtrarlos y descargar subconjuntos.",
        "Explorar"
      )
    },
    cell = function(value) {
      if (is.null(value) || length(value) == 0 || is.na(value[[1]][[1]])) {
        return("&ndash;")
      }
      
      # Check if it's a nested list/vector
      if (is.list(value) && length(value) > 0) {
        value <- value[[1]]
      }
      
      value
    }
  )
)

col_defs_ice_cleaned <- 
  c(col_defs_ice[-length(col_defs_ice)], 
    list(
      Raw = colDef(
        minWidth = 50,
        html = TRUE,
        cell = function(value) {
          if (is.null(value) || length(value) == 0) {
            return("&ndash;")  # en dash
          }

          paste0(
            # "<a href='", value[1], "'>",
            "<img src='/img/", value[3], ".svg' width=25 height=25 alt='", value[3], "'>"
            # "</a>"
          )
        }
      ),
      Processed = colDef(
        # name = "Cleaned",
        minWidth = 100,
        html = TRUE,
        cell = function(value) {
          if (is.null(value) || length(value) == 0 || is.na(value[[1]][[1]])) {
            return("&ndash;")  # en dash
          }

          links <- map(value, ~ {
            paste0(
              "<a href='", .x[[1]], "'>",
              "<img src='/img/", .x[[3]], ".svg' width=25 height=25 alt='", .x[[3]], "'>",
              "</a>"
            )
          })

          paste(links, collapse = " ")
        }
      )
    )
  )

options(
  reactable.theme = reactableTheme(
    backgroundColor = "#F4F6F7"
  )
)

releases_df <- 
  tibble::tribble(
  ~Agency, ~`FOIA request`, ~Date_Sort, ~Date, ~Release, ~Types, ~Identifiers, ~source_label, ~source_URL,
  "ICE", "2024-ICFO-39357", "2025-08-08", "Principios ago. 2025", "Principios ago. 2025", "Arrests, Detainers, Detentions, Encounters, Removals", "Yes", "ICE", "https://www.ice.gov",
  "ICE", "2024-ICFO-39357", "2025-07-08", "Late Jun. 2025", "Late Jun. 2025", "Arrests, Detainers, Detentions, Encounters, Removals", "Yes", "ICE", "https://www.ice.gov",
  "ICE", "2024-ICFO-39357", "2025-06-20", "Early Jun. 2025", "Early Jun. 2025", "Arrests, Detainers, Detentions, Encounters, Removals", "Yes", "ICE", "https://www.ice.gov",
  "ICE", "2024-ICFO-39357", "2025-03-20", "Feb. 2025", "Feb. 2025", "Arrests, Detainers, Detentions, Encounters", "Yes", "ICE", "https://www.ice.gov",
  "ICE", "2022-ICFO-22955", "2024-07-01", "Jul. 2024", NA_character_, "Arrestos", "Yes", "García Hernández", "https://www.ccgarciahernandez.com",
  "ICE", "2022-ICFO-09022", "2024-01-01", "Jan. 2024", NA_character_, "Detenciones", "Yes", "UWCHR", "https://github.com/UWCHR/ice-detain",
  "ICE", "2023-ICFO-42034", "2023-11-01", "Nov. 2023", NA_character_, "Arrests, Detentions, Removals, Risk classification assessments", "Feb. 2024", "ICE", "https://www.ice.gov/doclib/foia/thirdPartyRequests/2023-ICFO-42034.zip",
  "ICE", "2022-ICFO-09023", "2023-03-01", "Mar. 2023, Apr. 2023", NA_character_,  "Arrests, Encounters, Removals", NA, "UWCHR", "https://github.com/UWCHR/ice-enforce",
  "ICE", "2021-ICAP-00188", "2022-01-01", "2022", NA_character_, "Vuelos",  NA, "UWCHR", "https://github.com/UWCHR/ice-air",
  "ICE", "2019-ICFO-32423", "2019-01-01", "2019", NA_character_, "Vuelos",  NA, "UWCHR", "https://github.com/UWCHR/ice-air",
  "ICE", "2019-ICFO-21307", "2017-08-01", "Aug. 2017", NA_character_, "Detenciones", NA, "García Hernández", "https://www.ccgarciahernandez.com",
  "ICE", "npr", "2016-01-01", "2016", NA_character_,  "Órdenes de detención", NA, "NPR", "https://github.com/nprapps/sanctuary-cities",
  "ICE", "14-03290", "2014-01-01", "2014", NA_character_,  "Expulsiones", NA, "NYT", "https://nytimes.com"
)
```

ICE recopila datos sobre cada persona que encuentra, arresta, detiene, transporta por vuelo y deporta. 

::: {.callout-tip appearance="default"}

## Cómo empezar con los datos de ICE

Nuestras [preguntas frecuentes sobre los datos de ICE](/docs/ice.html#sec-faq) son un buen lugar para empezar antes de analizar los datos. También proporcionamos un [libro de códigos](/docs/ice.html#sec-codebook) que describe cada tabla de datos y los campos contenidos en ellas.

:::

## Última publicación de datos

La publicación de datos más reciente cubre las actividades de ICE hasta finales de julio de 2025. Estamos buscando activamente actualizaciones continuas.

```{r}
tibble::tribble(
  ~Type, ~Start, ~End, ~Identifiers, ~Records, ~Download,
  # edit all these to have the new info
  "Arrestos", "Sep. 2023", "Finales jul. 2025", "Finales jul. 2025", "292K", "<a href='https://ucla.box.com/shared/static/oztwzsxc45ngwi26vk98o2l7g7tpwcjw.xlsx'>xlsx</a> (45 MB)",
  "Órdenes de detención", "Sep. 2023", "Finales jul. 2025", "Finales jul. 2025", "339K", "<a href='https://ucla.box.com/shared/static/k699orsf5wm8i9ehr1x4foownlj5zuyn.xlsx'>xlsx</a> (107 MB)",
  "Detenciones", "Sep. 2023", "Finales jul. 2025", "Finales jul. 2025", "1.32M", "<a href='https://ucla.box.com/shared/static/c6tfgtq90er5df898vaq912okchn9o66.xlsx'>xlsx</a> (280 MB)", 
  "Encuentros", "Sep. 2023", "Finales jul. 2025", "Finales jul. 2025", "1.36M", "<a href='https://ucla.box.com/shared/static/tp02l4356coo3vzjbbksk51olobzis73.xlsx'>xlsx</a> (192 MB)"
) |>
  reactable::reactable(columns = c(col_defs_ice, list(Type = colDef(name = "Tipo", minWidth = 65))), sortable = FALSE, pagination = FALSE)
```

<div style="height: 15px;"></div>

<!-- edit the link below with a Box link to a ZIP file you create with all the new release files -->

[Descargue la última publicación completa en un archivo ZIP (610 MB)](https://ucla.box.com/shared/static/tn6u3l3b6vb0i87wqlv8z38boasgru2f.zip){.btn-action-primary .btn-action .btn .btn-outline-primary .btn-sm role="button"} 


::: {.callout-warning appearance="simple"}

No publicamos un conjunto de datos sobre expulsiones en esta entrega, porque encontramos que incluía muchos menos registros en 2025 que la publicación anterior a finales de junio. Seguimos preocupados de que la tabla de expulsiones de finales de junio pueda no incluir todos los registros relevantes, y que los campos asociados en las demás tablas, como la fecha de salida, también puedan ofrecer una imagen incompleta de las expulsiones. Estas preocupaciones nos llevan a recomendar cautela al realizar cualquier análisis de expulsiones en cualquier publicación de datos del Servicio de Inmigración y Control de Aduanas (ICE) en 2025. Si cuenta con información que pueda ayudar a esclarecer estos problemas o identifica otras inquietudes, le agradeceremos que nos lo comunique. Estamos buscando activamente conjuntos de datos actualizados y corregidos.

:::

## Datos vinculados de 2012-2023

Para permitir análisis a largo plazo, proporcionamos datos sobre las principales acciones de aplicación de la ley de inmigración del ICE desde octubre de 2011 hasta septiembre de 2023 [obtenidos por la ACLU](/foia.html#aclu-v-ice-20182023).

Las cuatro tablas están vinculadas por identificadores únicos para cada no ciudadano, pero estos identificadores difieren de la última publicación de datos y no permiten fusionar entre las dos publicaciones de datos.

```{r}
tibble::tribble(
  ~Type, ~Start, ~End, ~Identifiers, ~Records, ~Download,
  # edit all these to have the new info
  "Arrestos", "Oct. 2011", "Sep. 2023", "Aug. 2025", "1.8M", "<a href='https://ucla.box.com/shared/static/3i6xhnd5cig3qacy5phxvw9cmy7a71k1.zip'>zip</a> (99 MB)",
  "Detenciones", "Oct. 2011", "Sep. 2023", "Aug. 2025", "8.5M", "<a href='https://ucla.box.com/shared/static/gjfcedj3ne4d6l6rt5sv0t6yfao18jzp.zip'>zip</a> (1.41 GB)", 
  "Expulsiones", "Oct. 2011", "Sep. 2023", "Aug. 2025", "2.8M", "<a href='https://ucla.box.com/shared/static/hanv0cqbvxole910mo63z9uy40cwwi9t.zip'>zip</a> (499 MB)",
  "Decisiones de evaluación de clasificación de riesgos", "Oct. 2011", "Sep. 2023", "Aug. 2025", "3.5M", "<a href='https://ucla.box.com/shared/static/x6jxz982onabumgfx0dwnd39b27ggoqz.zip'>zip</a> (596 MB)"
) |>
  reactable::reactable(columns = c(col_defs_ice, list(Type = colDef(name = "Tipo", minWidth = 65))), sortable = FALSE, pagination = FALSE)
```

<div style="height: 10px;"></div>

[Descargue la publicación completa de 2012-2023 en un archivo ZIP (2.6 GB)](https://ucla.box.com/shared/static/csnihndb826omzizlps90szm60q39jxd.zip){.btn-action-primary .btn-action .btn .btn-outline-primary .btn-sm role="button"} 


## Archivo de datos históricos

Publicamos a continuación los datos históricos que ICE produjo en respuesta a varias solicitudes de FOIA presentadas por múltiples organizaciones. Es crucial que, en algunas publicaciones de datos, existan identificadores vinculados entre tipos de datos como arrestos y órdenes de detención, lo que permite fusiones que permiten rastrear las trayectorias de los inmigrantes (de forma anónima) a través del sistema de aplicación de la ley de inmigración. Desafortunadamente, los identificadores son diferentes entre publicaciones, solo permitiendo fusiones dentro de una misma publicación de datos. 

<details class="column-page-inset-right">
<summary>Mostrar archivo</summary>

```{r}
tibble::tribble(
  ~Type,   ~Start,	    ~End,	      ~Records,	~FOIA,             ~Release,        ~URL,              
  # Location	                      Filename
  # principios ago release
  # "Arrestos", "9/1/23", 7/29/25", 292000, "2024-ICFO-39357", "Finales jul. 2025",  1949895546724,
  # "Órdenes de detención", "9/1/23", "7/29/25", 339000, "2024-ICFO-39357", "Principios jul. 2025",  1949896235918,
  # "Detenciones", "9/1/23", "7/29/25", 1320000, "2024-ICFO-39357", "Finales jul. 2025", 1949891740635, 
  # "Encuentros", "9/1/23", "7/29/25", 1360000, "2024-ICFO-39357", "Finales jul. 2025", 1949907882237,
  # "Expulsiones", "9/1/23", "7/29/25", 528000, "2024-ICFO-39357", "Finales jul. 2025", 1949895143395,

  # late june release
  "Arrestos", "9/1/23", "6/20/25", 265000, "2024-ICFO-39357", "Late Jun. 2025",  1922082018423,
  "Órdenes de detención", "9/1/23", "6/20/25", 316000, "2024-ICFO-39357", "Late Jun. 2025",  1922081034353,
  "Detenciones", "9/1/23", "6/20/25", 1230000, "2024-ICFO-39357", "Late Jun. 2025", 1922078517539, 
  "Encuentros", "9/1/23", "6/20/25", 1280000, "2024-ICFO-39357", "Late Jun. 2025", 1922075106849,
  "Expulsiones", "1/1/25", "6/20/25", 144000, "2024-ICFO-39357", "Late Jun. 2025", 1923097705535,

  "Arrestos",				    "9/1/23",	  "3/20/25",	145802,	  "2024-ICFO-39357", "Feb. 2025",         1836554372496,    # ice/arrests/032025	            ERO Admin Arrests_2025-ICLI-00019_2024-ICFO-39357_LESA-STU_FINAL_raw.xlsx
  "Arrestos",				    "9/1/23",	  "6/20/25",	249280,	  "2024-ICFO-39357", "Early Jun. 2025",         1903641913782,    # ice/arrests/062025	            2025-ICLI-00019_2024-ICFO-39357_ERO Admin Arrests_LESA-STU_FINAL_unprotected.xlsx
  "Arrestos",				    "10/1/15",	"9/30/16",	107300,	  "2022-ICFO-22955",	NA_character_,  1851836294057,    # ice/arrests/2022-ICFO-22955	    ICE ERO Apprehension by AOR & Program (FY16).xlsx
  "Arrestos",				    "10/1/16",	"9/30/17",	138876,	  "2022-ICFO-22955",	NA_character_,  1851833536271,    # ice/arrests/2022-ICFO-22955	    ICE ERO Apprehension by AOR & Program (FY17).xlsx
  "Arrestos",				    "10/1/17",	"9/30/18",	153214,	  "2022-ICFO-22955",	NA_character_,  1851837546731,    # ice/arrests/2022-ICFO-22955	    ICE ERO Apprehension by AOR & Program (FY18).xlsx
  "Arrestos",				    "10/1/18",	"9/30/19",	138775,	  "2022-ICFO-22955",	NA_character_,  1851831800585,    # ice/arrests/2022-ICFO-22955	    ICE ERO Apprehension by AOR & Program (FY19).xlsx
  "Arrestos",				    "10/1/19",	"9/30/20",	100429,	  "2022-ICFO-22955",	NA_character_,  1851835191968,    # ice/arrests/2022-ICFO-22955	    ICE ERO Apprehension by AOR & Program (FY20).xlsx
  "Arrestos",				    "10/1/20",	"9/30/21",	72849,	  "2022-ICFO-22955",	NA_character_,  1851833034596,    # ice/arrests/2022-ICFO-22955	    ICE ERO Apprehension by AOR & Program (FY21).xlsx
  "Arrestos",				    "10/1/21",	"9/30/22",	142954,	  "2022-ICFO-22955",	NA_character_,  1851830686826,    # ice/arrests/2022-ICFO-22955	    ICE ERO Apprehension by AOR & Program (FY22).xlsx
  "Arrestos",				    "10/1/22",	"9/30/23",	170864,	  "2022-ICFO-22955",	NA_character_,  1851836416108,    # ice/arrests/2022-ICFO-22955	    ICE ERO Apprehension by AOR & Program (FY23).xlsx
  "Arrestos",				    "10/1/23",	"9/30/24",	95188,	  "2022-ICFO-22955",	NA_character_,  1851836311169,    # ice/arrests/2022-ICFO-22955	    ICE ERO Apprehension by AOR & Program (FY24 through July 2024).xlsx
  "Arrestos",				    "10/1/11",	"9/30/12",	681578,	  "2022-ICFO-09023",	NA_character_,  1836557464054,    # ice/arrests/uwchr	              ERO_Arrests_FY2012-FY2014-REDACTED_raw.xlsx
  "Arrestos",				    "10/1/14",	"9/30/15",	1059656,	"2022-ICFO-09023",	NA_character_,  1836540105544,    # ice/arrests/uwchr	              ERO_Arrests_FY2015-FY2023_YTD-REDACTED_raw.xlsx
  "Vuelos",				    "10/1/10",	"9/30/11",	2160,	    "2019-ICFO-32423",	NA_character_,  1836540049661,    # ice/arts/uwchr	                ARTS Data FY11-reviewed_raw.xlsx
  "Vuelos",				    "10/1/11",	"9/30/12",	2399,	    "2019-ICFO-32423",	NA_character_,  1836552599950,    # ice/arts/uwchr	                ARTS Data FY12-reviewed_raw.xlsx
  "Vuelos",				    "10/1/12",	"9/30/13",	2333,	    "2019-ICFO-32423",	NA_character_,  1836549849021,    # ice/arts/uwchr	                ARTS Data FY13-reviewed_raw.xlsx
  "Vuelos",				    "10/1/13",	"9/30/14",	5756,	    "2019-ICFO-32423",	NA_character_,  1836540958981,    # ice/arts/uwchr	                ARTS Data FY14-reviewed_raw.xlsx
  "Vuelos",				    "10/1/14",	"9/30/15",	1663,	    "2019-ICFO-32423",	NA_character_,  1836538695921,    # ice/arts/uwchr	                ARTS Data FY15-reviewed_raw.xlsx
  "Vuelos",				    "10/1/15",	"9/30/16",	1884,	    "2019-ICFO-32423",	NA_character_,  1836536493019,    # ice/arts/uwchr	                ARTS Data FY16-reviewed_raw.xlsx
  "Vuelos",				    "10/1/16",	"9/30/17",	1658,	    "2019-ICFO-32423",	NA_character_,  1836549806043,    # ice/arts/uwchr	                ARTS Data FY17-reviewed_raw.xlsx
  "Vuelos",				    "10/1/17",	"9/30/18",	1703,	    "2019-ICFO-32423",	NA_character_,  1836550883008,    # ice/arts/uwchr	                ARTS Data FY18-reviewed_raw.xlsx
  "Vuelos",				    "10/1/18",	"9/30/19",	1122,	    "2019-ICFO-32423",	NA_character_,  1836537162853,    # ice/arts/uwchr	                ARTS Data FY19 Year To Date-reviewed_raw.xlsx
  "Flight passengers",	"10/1/10",	"9/30/11",	233061,	  "2019-ICFO-32423",	NA_character_,  1836536399014,    # ice/arts/uwchr	                ARTS Passenger Data FY11_raw.xlsx
  "Flight passengers",	"10/1/11",	"9/30/12",	282178,	  "2019-ICFO-32423",	NA_character_,  1836538136812,    # ice/arts/uwchr	                ARTS Passenger Data FY12_raw.xlsx
  "Flight passengers",	"10/1/12",	"9/30/13",	263621,	  "2019-ICFO-32423",	NA_character_,  1836555001702,    # ice/arts/uwchr	                ARTS Passenger Data FY13_raw.xlsx
  "Flight passengers",	"10/1/13",	"9/30/14",	249563,	  "2019-ICFO-32423",	NA_character_,  1836545751933,    # ice/arts/uwchr	                ARTS Passenger Data FY14_raw.xlsx
  "Flight passengers",	"10/1/14",	"9/30/15",	157067,	  "2019-ICFO-32423",	NA_character_,  1836539073027,    # ice/arts/uwchr	                ARTS Passenger Data FY15_raw.xlsx
  "Flight passengers",	"10/1/15",	"9/30/16",	168239,	  "2019-ICFO-32423",	NA_character_,  1836549772221,    # ice/arts/uwchr	                ARTS Passenger Data FY16_raw.xlsx
  "Flight passengers",	"10/1/16",	"9/30/17",	180384,	  "2019-ICFO-32423",	NA_character_,  1836541672269,    # ice/arts/uwchr	                ARTS Passenger Data FY17_raw.xlsx
  "Flight passengers",	"10/1/17",	"9/30/18",	191648,	  "2019-ICFO-32423",	NA_character_,  1836553076817,    # ice/arts/uwchr	                ARTS Passenger Data FY18_raw.xlsx
  "Flight passengers",	"10/1/18",	"9/30/19",	37259,	  "2019-ICFO-32423",	NA_character_,  1836536207751,    # ice/arts/uwchr	                ARTS Passenger Data FY19_raw.xlsx
  "Flight passengers",	"10/1/18",	"5/8/20",	  3182,	    "2021-ICAP-00188",	NA_character_,  1836545668509,    # ice/arts/uwchr	                ARTS_Missions-redacted_raw.xlsx
  "Flight passengers",	"10/1/18",	"5/8/20",	  341290,	  "2021-ICAP-00188",	NA_character_,  1836550007406,    # ice/arts/uwchr	                ARTS_Passenger-redacted_raw.xlsx
  "Órdenes de detención",			    "9/1/23",	  "3/20/25",	199335,	  "2024-ICFO-39357",  "Feb. 2025",        1836552782163,    # ice/detainers/032025	          ERO Detainers_2025-ICLI-00019_2024-ICFO-39357_LESA-STU_FINAL_raw.xlsx
  "Órdenes de detención",			    "9/1/23",	  "6/20/25",	305738,	  "2024-ICFO-39357",  "Early Jun. 2025",        1903648700489,    # ice/detainers/062025	          2025-ICLI-00019_2024-ICFO-39357_ERO Detainers_LESA-STU_FINAL_unprotected.xlsx
  "Órdenes de detención",			    "10/1/09",	"9/30/10",	290253,	  "npr",					    NA_character_,  1836555210688,    # ice/detainers/npr	              detainersfy10_raw.csv
  "Órdenes de detención",			    "10/1/10",	"9/30/11",	317327,	  "npr",					    NA_character_,  1836552467952,    # ice/detainers/npr	              detainersfy11_raw.csv
  "Órdenes de detención",			    "10/1/11",	"9/30/12",	286507,	  "npr",					    NA_character_,  1836540940171,    # ice/detainers/npr	              detainersfy12_raw.csv
  "Órdenes de detención",			    "10/1/12",	"9/30/13",	216717,	  "npr",					    NA_character_,  1836550482581,    # ice/detainers/npr	              detainersfy13_raw.csv
  "Órdenes de detención",			    "10/1/13",	"9/30/14",	164188,	  "npr",					    NA_character_,  1836551310786,    # ice/detainers/npr	              detainersfy14_raw.csv
  "Órdenes de detención",			    "10/1/14",	"9/30/15",	97021,	  "npr",					    NA_character_,  1836547271446,    # ice/detainers/npr	              detainersfy15_raw.csv
  "Órdenes de detención",			    "10/1/15",	"9/30/16",	85561,	  "npr",					    NA_character_,  1836555104717,    # ice/detainers/npr	              detainersfy16_raw.csv
  "Órdenes de detención",			    "10/1/16",	"9/30/17",	94013,	  "npr",					    NA_character_,  1836554262318,    # ice/detainers/npr	              detainersfy17_raw.csv
  "Órdenes de detención",			    "10/1/08",	"9/30/09",	248255,	  "npr",					    NA_character_,  1836543616508,    # ice/detainers/npr	              detainersfy9_raw.csv
  "Órdenes de detención",			    "10/1/07",	"9/30/08",	212407,	  "npr",					    NA_character_,  1836553974742,    # ice/detainers/npr	              lea-detainers-FY08_raw.txt
  "Órdenes de detención",			    "10/1/08",	"9/30/09",	248272,	  "npr",					    NA_character_,  1836539862966,    # ice/detainers/npr	              lea-detainers-FY09_raw.txt
  "Órdenes de detención",			    "10/1/09",	"9/30/10",	290304,	  "npr",					    NA_character_,  1836543397795,    # ice/detainers/npr	              lea-detainers-FY10_raw.txt
  "Órdenes de detención",			    "10/1/10",	"9/30/11",	603877,	  "npr",					    NA_character_,  1836543308523,    # ice/detainers/npr	              lea-detainers-FY11_12_raw.txt
  "Órdenes de detención",			    "10/1/12",	"9/30/13",	380916,	  "npr",					    NA_character_,  1836551433566,    # ice/detainers/npr	              lea-detainers-FY13_14_raw.txt
  "Órdenes de detención",			    "10/1/14",	"9/30/15",	79053,	  "npr",					    NA_character_,  1836556496547,    # ice/detainers/npr	              lea-detainers-FY15YTD_raw.txt
  "Detenciones",			    "9/1/23",	  "3/20/25",	767747,	  "2024-ICFO-39357",  "Feb. 2025",        1836559130180,    # ice/detentions/032025	          ICE Detentions_2025-ICLI-00019_2024-ICFO-39357_LESA-STU_FINAL_raw.xlsx
  "Detenciones",			    "9/1/23",	  "6/20/25",	1173910,	"2024-ICFO-39357",  "Early Jun. 2025",        1903652224645,    # ice/detentions/062025	          2025-ICLI-00019_2024-ICFO-39357_ICE Detentions_LESA-STU_FINAL_unprotected.xlsx
  "Detenciones",			    "10/1/15",	"9/30/16",	764332,	  "2019-ICFO-21307",	NA_character_,	1851662838490,    # ice/detentions/2019-ICFO-21307	ICE ERO Detention by AOR (FY16).xlsx
  "Detenciones",			    "10/1/14",	"9/30/15",	665212,	  "2019-ICFO-21307",	NA_character_,	1851667352417,    # ice/detentions/2019-ICFO-21307	ICE ERO Detention by AOR & Length of Detention (FY15).xlsx
  "Detenciones",			    "10/1/16",	"9/30/17",	692356,	  "2019-ICFO-21307",	NA_character_,	1851661107897,    # ice/detentions/2019-ICFO-21307	ICE ERO Detention by AOR & Length of Detention (FY17 through Aug 18, 2017).xlsx
  "Detenciones",			    "10/1/10",	"9/30/11",	60200,	  "2022-ICFO-09022",	NA_character_,	1836558695933,    # ice/detentions/uwchr	          ICE Detentions_FY2011 and Prior_LESA-STU_FINAL-Redacted_raw.xlsx
  "Detenciones",			    "10/1/11",	"9/30/12",	988494,	  "2022-ICFO-09022",	NA_character_,	1836538890174,    # ice/detentions/uwchr	          ICE Detentions_FY2012_LESA-STU_FINAL-Redacted_raw.xlsx
  "Detenciones",			    "10/1/12",	"9/30/13",	877453,	  "2022-ICFO-09022",	NA_character_,	1836539896765,    # ice/detentions/uwchr	          ICE Detentions_FY2013_LESA-STU_FINAL-Redacted_raw.xlsx
  "Detenciones",			    "10/1/13",	"9/30/14",	848952,	  "2022-ICFO-09022",	NA_character_,	1836558270445,    # ice/detentions/uwchr	          ICE Detentions_FY2014_LESA-STU_FINAL-Redacted_raw.xlsx
  "Detenciones",			    "10/1/14",	"9/30/15",	654963,	  "2022-ICFO-09022",	NA_character_,	1836545212556,    # ice/detentions/uwchr	          ICE Detentions_FY2015_LESA-STU_FINAL-Redacted_raw.xlsx
  "Detenciones",			    "10/1/15",	"9/30/16",	748077,	  "2022-ICFO-09022",	NA_character_,	1836551270304,    # ice/detentions/uwchr	          ICE Detentions_FY2016_LESA-STU_FINAL-Redacted_raw.xlsx
  "Detenciones",			    "10/1/16",	"9/30/17",	756918,	  "2022-ICFO-09022",	NA_character_,	1836545300833,    # ice/detentions/uwchr	          ICE Detentions_FY2017_LESA-STU_FINAL-Redacted_raw.xlsx
  "Detenciones",			    "10/1/17",	"9/30/18",	903960,	  "2022-ICFO-09022",	NA_character_,	1836550118061,    # ice/detentions/uwchr	          ICE Detentions_FY2018_LESA-STU_FINAL-Redacted_raw.xlsx
  "Detenciones",			    "10/1/18",	"9/30/19",	940511,	  "2022-ICFO-09022",	NA_character_,	1836545192598,    # ice/detentions/uwchr	          ICE Detentions_FY2019_LESA-STU_FINAL-Redacted_raw.xlsx
  "Detenciones",			    "10/1/19",	"9/30/20",	415226,	  "2022-ICFO-09022",	NA_character_,	1836540429374,    # ice/detentions/uwchr	          ICE Detentions_FY2020_LESA-STU_FINAL-Redacted_raw.xlsx
  "Detenciones",			    "10/1/20",	"9/30/21",	363380,	  "2022-ICFO-09022",	NA_character_,	1836545015666,    # ice/detentions/uwchr	          ICE Detentions_FY2021_LESA-STU_FINAL-Redacted_raw.xlsx
  "Detenciones",			    "10/1/21",	"9/30/22",	480921,	  "2022-ICFO-09022",	NA_character_,	1836551672923,    # ice/detentions/uwchr	          ICE Detentions_FY2022_LESA-STU_FINAL-Redacted_raw.xlsx
  "Detenciones",			    "10/1/22",	"9/30/23",	513664,	  "2022-ICFO-09022",	NA_character_,	1836556182456,    # ice/detentions/uwchr	          ICE Detentions_FY2023_LESA-STU_FINAL-Redacted_raw.xlsx
  "Detenciones",			    "10/1/23",	"9/30/24",	114833,	  "2022-ICFO-09022",	NA_character_,	1836538575856,    # ice/detentions/uwchr	          ICE Detentions_FY2024_LESA-STU_FINAL-Redacted_raw.xlsx
  "Encuentros",			    "9/1/23",	  "3/20/25",	868569,		"2024-ICFO-39357",  "Feb. 2025",        1836544630925,    # ice/encounters/032025	          ERO Encounters_2025-ICLI-00019_2024-ICFO-39357_LESA-STU_FINAL_raw.xlsx
  "Encuentros",			    "9/1/23",	  "6/20/25",	1241817,  "2024-ICFO-39357",  "Early Jun. 2025",        1903642269570,    # ice/encounters/062025	          2025-ICLI-00019_2024-ICFO-39357_ERO Encounters_FINAL_unprotected.xlsx
  "Encuentros",			    "10/1/11",	"9/30/12",	2054228,	"2022-ICFO-09023",	NA_character_,	1836545587160,    # ice/encounters/uwchr	          ERO_Encounters_FY2012-FY2014-REDACTED_raw.xlsx
  "Encuentros",			    "10/1/14",	"9/30/15",	3470882,	"2022-ICFO-09023",	NA_character_,	1836539886526,    # ice/encounters/uwchr	          ERO_Encounters_FY2015-FY2023_YTD-REDACTED_raw.xlsx
  "Expulsiones",			      "9/1/23",	  "6/20/25",	106469,		"2024-ICFO-39357",  "Early Jun. 2025",        1903640338806,    # ice/removals/062025	            2025-ICLI-00019_2024-ICFO-39357_ICE Removals_LESA-STU_FINAL_2025-only_unprotected.xlsx
  "Expulsiones",			      "10/1/02",	"9/30/03",	159611,	  "14-03290",				  NA_character_,  1875129596640,    # ice/removals/14-03290	          1 14-03290_FY03_Highlighted_raw.xlsx
  "Expulsiones",			      "10/1/11",	"9/30/12",	409504,	  "14-03290",				  NA_character_,  1875139734735,    # ice/removals/14-03290	          10 14-03290_FY12_Highlighted_raw.xlsx
  "Expulsiones",			      "10/1/12",	"9/30/13",	368807,	  "14-03290",				  NA_character_,  1875139943394,    # ice/removals/14-03290	          11 14-03290_FY13_Highlighted_raw.xlsx
  "Expulsiones",			      "10/1/03",	"9/30/04",	177707,	  "14-03290",				  NA_character_,  1875132208001,    # ice/removals/14-03290	          2 14-03290_FY04_Highlighted_raw.xlsx
  "Expulsiones",			      "10/1/04",	"9/30/05",	183543,	  "14-03290",				  NA_character_,  1875135429164,    # ice/removals/14-03290	          3 14-03290_FY05_Highlighted_raw.xlsx
  "Expulsiones",			      "10/1/05",	"9/30/06",	212205,	  "14-03290",				  NA_character_,  1875129589363,    # ice/removals/14-03290	          4 14-03290_FY06_Highlighted_raw.xlsx
  "Expulsiones",			      "10/1/06",	"9/30/07",	300420,	  "14-03290",				  NA_character_,  1875129774679,    # ice/removals/14-03290	          5 14-03290_FY07_Highlighted_raw.xlsx
  "Expulsiones",			      "10/1/07",	"9/30/08",	383941,	  "14-03290",				  NA_character_,  1875130303126,    # ice/removals/14-03290	          6 14-03290_FY08_Highlighted_raw.xlsx
  "Expulsiones",			      "10/1/08",	"9/30/09",	384567,	  "14-03290",				  NA_character_,  1875137637027,    # ice/removals/14-03290	          7 14-03290_FY09_Highlighted_raw.xlsx
  "Expulsiones",			      "10/1/09",	"9/30/10",	391694,	  "14-03290",				  NA_character_,  1875138789538,    # ice/removals/14-03290	          8 14-03290_FY10_Highlighted_raw.xlsx
  "Expulsiones",			      "10/1/10",	"9/30/11",	396245,	  "14-03290",				  NA_character_,  1875127271383,    # ice/removals/14-03290	          9 14-03290_FY11_Highlighted_raw.xlsx
  "Expulsiones",			      "10/1/11",	"9/30/14",	1094451,	"2022-ICFO-09023",	NA_character_,  1836557461924,    # ice/removals/uwchr	            ICE_Removals_FY2012-FY2014-REDACTED_raw.xlsx
  "Expulsiones",			      "10/1/14",	"1/28/23",	1571114,	"2022-ICFO-09023",	NA_character_,  1836555735995,    # ice/removals/uwchr	            ICE_Removals_FY2015-FY2023_YTD-REDACTED_raw.xlsx
  ) |> 
  mutate(
    Start = as.Date(Start, format = "%m/%d/%y"),
    End = as.Date(End, format = "%m/%d/%y"),
    URL = glue("<a href='https://ucla.app.box.com/index.php?rm=box_download_shared_file&shared_name=9d8qnnduhus4bd5mwqt7l95kz34fic2v&file_id=f_{URL}'>{if_else(FOIA == 'npr', 'csv', 'xlsx')}</a>")
  ) |> 
    left_join(releases_df |> select(`FOIA request`, `Release`, Identifiers, source_label, source_URL, Date_Sort), by = c("FOIA" = "FOIA request", "Release")) |> 
    arrange(desc(Date_Sort), Type, Start) |> 
    select(-Date_Sort) |> 
    # create a variable for Contributor that links to the source if it is not ICE
    mutate(
      Source = if_else(is.na(source_label) | source_label == "ICE", NA_character_, paste0("<a href='", source_URL, "'>", source_label, "</a>")),
      Release = glue("{FOIA} {if_else(is.na(Release), '', glue('({Release})'))}") |> str_squish() |> str_replace("npr", "FOIA number unknown"),
      .keep = "unused"
    ) |>
      relocate(
        Release
      ) |>
      relocate(Identifiers, .after = End) |>
      relocate(URL, .after = Source) |> 
    reactable::reactable(
      columns = list(
        # release column 
        Release = colDef(
          name = "Release",
          minWidth = 100
        ),
        Type = colDef(name = "Type", minWidth = 75),
        Start = colDef(
          name = "Start", 
          minWidth = 75, 
          cell = function(value) format(value, "%b. %Y")
        ),
        End = colDef(
          name = "End", 
          minWidth = 75, 
          cell = function(value) format(value, "%b. %Y")
        ),
        Identifiers = colDef(
    align = "left",
    minWidth = 75,
    html = TRUE,
    cell = function(value) {
      if (is.na(value)) {
        return(as.character(
          htmltools::tags$div(
            style = "display: flex; align-items: left;",
            htmltools::tags$i(
              class = "fas fa-xmark",
              style = "color: red; font-size: 1.2em;"
            )
          )
        ))
      }
  
      val <- trimws(value)
  
      if (val == "--") {
        return("&ndash;")  # en dash
      }
  
      as.character(
        htmltools::tags$div(
          style = "display: flex; align-items: left",
          htmltools::tags$i(
            class = "fas fa-check",
            style = "color: green; font-size: 1.2em;"
          )
        )
      )
    }
  ),
        Records = colDef(
          name = "Records",
          minWidth = 55,
          align = "right", 
          cell = function(value) scales::label_number(scale_cut = scales::cut_short_scale())(value)
        ),
        # add contributor column that links to source if it is not ICE
        Source = colDef(
          name = "Contributor",
          minWidth = 85,
          html = TRUE
        ),
        URL = colDef(name = "Download", minWidth = 75, html = TRUE)
  ),
  pagination = FALSE
    )
```


</details>


```{js}
// Initialize Bootstrap tooltips
document.addEventListener('DOMContentLoaded', function() {
  var tooltipTriggerList = [].slice.call(document.querySelectorAll('[data-bs-toggle="tooltip"]'));
  var tooltipList = tooltipTriggerList.map(function (tooltipTriggerEl) {
    return new bootstrap.Tooltip(tooltipTriggerEl);
  });
});
```
