---
title: "Servicio de Inmigración y Control de Aduanas"
---

```{r}
library(reactable)
library(tidyverse)

col_defs <- list(
  Start = colDef(name = "Inicio", minWidth = 75),
  End = colDef(name = "Fin", minWidth = 75),
  Records = colDef(name = "Registros", minWidth = 55, align = "right"),
  Source = colDef(name = "Fuente", minWidth = 65, html = TRUE),
  Download = colDef(name = "Descargar", minWidth = 100, html = TRUE)
)

col_defs_ice <- list(
  Start = colDef(name = "Inicio", minWidth = 75),
  End = colDef(name = "Fin", minWidth = 75),
  Identifiers = colDef(
    name = "Identificadores",
    minWidth = 70,
    cell = function(value) {
      icon <- if (is.na(value)) "xmark" else "check"
      color <- if (is.na(value)) "red" else "green"
      text <- if (is.na(value)) "" else value

      htmltools::tags$div(
        style = "display: flex; align-items: center; gap: 6px;",
        htmltools::tags$i(
          class = paste("fas", paste0("fa-", icon)),
          style = paste("color:", color, "; font-size: 1.2em;")
        ),
        text
      )
    }
  ),
  Records = colDef(name = "Registros", minWidth = 53, align = "right"),
  Source = colDef(name = "Fuente", minWidth = 51, html = TRUE),
  Download = colDef(name = "Descargar", minWidth = 75, html = TRUE)
)

options(
  reactable.theme = reactableTheme(
    backgroundColor = "#F4F6F7"
  )
)
```

ICE recopila datos sobre cada persona que encuentra, arresta, detiene, transporta por vuelo y deporta.

A continuación publicamos los datos que ICE elaboró en respuesta a varias solicitudes de FOIA presentadas por múltiples organizaciones. Es crucial que, en algunas publicaciones de datos, existan identificadores vinculados entre tipos de datos como arrestos y órdenes de detención, lo que permite fusiones que permiten rastrear las trayectorias de los inmigrantes (de forma anónima) a través del sistema de aplicación de la ley de inmigración. Desafortunadamente, los identificadores son diferentes entre publicaciones, solo permitiendo fusiones dentro de una misma publicación de datos. Vea [a continuación](#sec-about) para una descripción de cada publicación.

::: {.callout-tip appearance="simple"}

## Cómo empezar con los datos de ICE

* Nuestras [preguntas frecuentes sobre los datos de ICE](/docs/ice.html#sec-faq) son un buen lugar para empezar antes de analizar los datos.
* También proporcionamos un [libro de códigos](/docs/ice.html#codebook) que describe cada tabla de datos y los campos contenidos en ellas.

:::

::: {.callout-note appearance="simple"}

## Última publicación de datos de ICE

<div style="margin-top: 0.5em;"></div>

La publicación de datos más reciente cubre las actividades de ICE hasta principios de agosto de 2025. Estamos buscando activamente actualizaciones continuas.

```{r}
tibble::tribble(
  ~Type, ~Start, ~End, ~Identifiers, ~Records, ~Source, ~Download,
  # copy paste from the other file in English
  "Arrests", "Sep. 2023", "Early Aug. 2025", "Aug. 2025", "292K", "<a href='https://www.ice.gov'>ICE</a>", "<a href='https://ucla.app.box.com/index.php?rm=box_download_shared_file&shared_name=9d8qnnduhus4bd5mwqt7l95kz34fic2v&file_id=f_1949895546724'>xlsx</a> (45 MB)",
  "Detainers", "Sep. 2023", "Early Aug. 2025", "Aug. 2025", "339K", "<a href='https://www.ice.gov'>ICE</a>", "<a href='https://ucla.app.box.com/index.php?rm=box_download_shared_file&shared_name=9d8qnnduhus4bd5mwqt7l95kz34fic2v&file_id=f_1949896235918'>xlsx</a> (107 MB)",
  "Detentions", "Sep. 2023", "Early Aug. 2025", "Aug. 2025", "1.32M", "<a href='https://www.ice.gov'>ICE</a>", "<a href='https://ucla.app.box.com/index.php?rm=box_download_shared_file&shared_name=9d8qnnduhus4bd5mwqt7l95kz34fic2v&file_id=f_1949891740635'>xlsx</a> (280 MB)", 
  "Encounters", "Sep. 2023", "Early Aug. 2025", "Aug. 2025", "1.36M", "<a href='https://www.ice.gov'>ICE</a>", "<a href='https://ucla.app.box.com/index.php?rm=box_download_shared_file&shared_name=9d8qnnduhus4bd5mwqt7l95kz34fic2v&file_id=f_1949907882237'>xlsx</a> (192 MB)",
  "Removals", "Sep. 2023", "Early Aug. 2025", "Aug. 2025", "528K", "<a href='https://www.ice.gov'>ICE</a>", "<a href='https://ucla.app.box.com/index.php?rm=box_download_shared_file&shared_name=9d8qnnduhus4bd5mwqt7l95kz34fic2v&file_id=f_1949895143395'>xlsx</a> (129 MB)"
) |>
  reactable::reactable(columns = c(col_defs_ice, list(Type = colDef(name = "Tipo", minWidth = 60))), pagination = FALSE)
```

<!-- copy link from the toher file and update the file size -->

[Descargue la última publicación completa en un archivo ZIP](https://ucla.box.com/s/1ja2vev1o073u15s7hce58axpz700ga7.zip) (704 MB)

:::

## Arrestos

Este conjunto de datos muestra la fecha y el método de cada arresto (aprehensión), junto con algunos otros datos del caso, incluida información básica sobre la nacionalidad de las personas y si tenían condenas penales.

```{r}
tibble::tribble(
  ~Start, ~End, ~Identifiers, ~Records, ~Source, ~Download,
  # copy paste from the other file
  "Sep. 2023", "Early Aug. 2025", "Aug. 2025", "292K", "<a href='https://www.ice.gov'>ICE</a>", "<a href='https://ucla.app.box.com/index.php?rm=box_download_shared_file&shared_name=9d8qnnduhus4bd5mwqt7l95kz34fic2v&file_id=f_1949895546724'>xlsx</a> (45 MB)"
) |>
  reactable::reactable(columns = col_defs_ice, pagination = FALSE)
```

<div style="margin-top: 0.5em;"></div>

<details>
<summary>Mostrar conjuntos de datos anteriores</summary>

```{r}
tibble::tribble(
  ~Start, ~End, ~Identifiers, ~Records, ~Source, ~Download,
  "Sep. 2023", "Late Jun. 2025", "Jul. 2025", "265K", "<a href='https://www.ice.gov'>ICE</a>", "<a href='https://ucla.app.box.com/index.php?rm=box_download_shared_file&shared_name=9d8qnnduhus4bd5mwqt7l95kz34fic2v&file_id=f_1922082018423'>xlsx</a> (39 MB)",
   "Mid Nov. 2023", "Mid Feb. 2025", "Jun. 2025", "146K", "<a href='https://www.ice.gov'>ICE</a>", "<a href='https://ucla.app.box.com/index.php?rm=box_download_shared_file&shared_name=9d8qnnduhus4bd5mwqt7l95kz34fic2v&file_id=f_1836554372496'>xlsx</a> (21 MB)",
 "Mid Nov. 2023", "Mid Feb. 2025", "Mar. 2025", "146K", "<a href='https://www.ice.gov'>ICE</a>", "<a href='https://ucla.app.box.com/index.php?rm=box_download_shared_file&shared_name=9d8qnnduhus4bd5mwqt7l95kz34fic2v&file_id=f_1836554372496'>xlsx</a> (21 MB)",
  "Oct. 1, 2016", "Sep. 30, 2023", "Nov. 2023", "912K", "<a href='https://www.ice.gov/doclib/foia/thirdPartyRequests/2023-ICFO-42034.zip'>ICE</a>", "<a href='https://ucla.app.box.com/index.php?rm=box_download_shared_file&shared_name=9d8qnnduhus4bd5mwqt7l95kz34fic2v&file_id=f_1836542152676'>xlsx</a> (53 MB)",
  "Oct. 1, 2011", "Sep. 30, 2016", "Nov. 2023", "901K", "<a href='https://www.ice.gov/doclib/foia/thirdPartyRequests/2023-ICFO-42034.zip'>ICE</a>", "<a href='https://ucla.app.box.com/index.php?rm=box_download_shared_file&shared_name=9d8qnnduhus4bd5mwqt7l95kz34fic2v&file_id=f_1836555467571'>xlsx</a> (53 MB)",
  "Oct. 1, 2014", "Sep. 30, 2015", NA, "1M", "<a href='https://github.com/UWCHR/ice-enforce'>UWCHR</a>", "<a href='https://ucla.app.box.com/index.php?rm=box_download_shared_file&shared_name=9d8qnnduhus4bd5mwqt7l95kz34fic2v&file_id=f_1836540105544'>xlsx</a> (71 MB)",
  "Oct. 1, 2011", "Sep. 30, 2012", NA, "682K", "<a href='https://github.com/UWCHR/ice-enforce'>UWCHR</a>", "<a href='https://ucla.app.box.com/index.php?rm=box_download_shared_file&shared_name=9d8qnnduhus4bd5mwqt7l95kz34fic2v&file_id=f_1836557464054'>xlsx</a> (41 MB)",
  "Mid Nov. 2023", "Mid Feb. 2025", "Mar. 2025", "146K", "<a href='https://www.ice.gov'>ICE</a>", "<a href='https://ucla.app.box.com/index.php?rm=box_download_shared_file&shared_name=9d8qnnduhus4bd5mwqt7l95kz34fic2v&file_id=f_1836554372496'>xlsx</a> (21 MB)",
  "Oct. 1, 2015", "Sept. 30, 2016", "Jul. 2024", "107K", "<a href='https://www.ccgarciahernandez.com'>César Cuauhtémoc García Hernández</a>", "<a href='https://ucla.app.box.com/index.php?rm=box_download_shared_file&shared_name=l369bbmbori13vzdlfgp9omx2e30l5b0&file_id=f_1851836294057'>xlsx</a> (63 MB)",
  "Oct. 1, 2016", "Sept. 30, 2017", "Jul. 2024", "139K", "<a href='https://www.ccgarciahernandez.com'>César Cuauhtémoc García Hernández</a>", "<a href='https://ucla.app.box.com/index.php?rm=box_download_shared_file&shared_name=l369bbmbori13vzdlfgp9omx2e30l5b0&file_id=f_1851833536271'>xlsx</a> (82 MB)",
  "Oct. 1, 2017", "Sept. 30, 2018", "Jul. 2024", "153K", "<a href='https://www.ccgarciahernandez.com'>César Cuauhtémoc García Hernández</a>", "<a href='https://ucla.app.box.com/index.php?rm=box_download_shared_file&shared_name=l369bbmbori13vzdlfgp9omx2e30l5b0&file_id=f_1851837546731'>xlsx</a> (90 MB)",
  "Oct. 1, 2018", "Sept. 30, 2019", "Jul. 2024", "139K", "<a href='https://www.ccgarciahernandez.com'>César Cuauhtémoc García Hernández</a>", "<a href='https://ucla.app.box.com/index.php?rm=box_download_shared_file&shared_name=l369bbmbori13vzdlfgp9omx2e30l5b0&file_id=f_1851831800585'>xlsx</a> (81 MB)",
  "Oct. 1, 2019", "Sept. 30, 2020", "Jul. 2024", "100K", "<a href='https://www.ccgarciahernandez.com'>César Cuauhtémoc García Hernández</a>", "<a href='https://ucla.app.box.com/index.php?rm=box_download_shared_file&shared_name=l369bbmbori13vzdlfgp9omx2e30l5b0&file_id=f_1851835191968'>xlsx</a> (59 MB)",
  "Oct. 1, 2020", "Sept. 30, 2021", "Jul. 2024", "73K", "<a href='https://www.ccgarciahernandez.com'>César Cuauhtémoc García Hernández</a>", "<a href='https://ucla.app.box.com/index.php?rm=box_download_shared_file&shared_name=l369bbmbori13vzdlfgp9omx2e30l5b0&file_id=f_1851833034596'>xlsx</a> (74 MB)",
  "Oct. 1, 2021", "Sept. 30, 2022", "Jul. 2024", "143K", "<a href='https://www.ccgarciahernandez.com'>César Cuauhtémoc García Hernández</a>", "<a href='https://ucla.app.box.com/index.php?rm=box_download_shared_file&shared_name=l369bbmbori13vzdlfgp9omx2e30l5b0&file_id=f_1851830686826'>xlsx</a> (90 MB)",
  "Oct. 1, 2022", "Sept. 30, 2023", "Jul. 2024", "171K", "<a href='https://www.ccgarciahernandez.com'>César Cuauhtémoc García Hernández</a>", "<a href='https://ucla.app.box.com/index.php?rm=box_download_shared_file&shared_name=l369bbmbori13vzdlfgp9omx2e30l5b0&file_id=f_1851836416108'>xlsx</a> (90 MB)",
  "Oct. 1, 2023", "Late Jul. 2024", "Jul. 2024", "95K", "<a href='https://www.ccgarciahernandez.com'>César Cuauhtémoc García Hernández</a>", "<a href='https://ucla.app.box.com/index.php?rm=box_download_shared_file&shared_name=l369bbmbori13vzdlfgp9omx2e30l5b0&file_id=f_1851836311169'>xlsx</a> (53 MB)"
) |>
  reactable::reactable(columns = col_defs_ice, pagination = FALSE)
```

</details>

## Las órdenes de detención

Las órdenes de detención son solicitudes que el ICE dirige a las prisiones y cárceles para que retengan a personas para su traslado a la custodia de inmigración y/o para que notifiquen al ICE sus fechas de puesta en libertad. Este conjunto de datos registra cada orden de detención.

```{r}
tibble::tribble(
  ~Start, ~End, ~Records, ~Source, ~Identifiers, ~Download,
  # copy paste from the other file
  "Sep. 2023", "Early Aug. 2025", "Aug. 2025", "339K", "<a href='https://www.ice.gov'>ICE</a>", "<a href='https://ucla.app.box.com/index.php?rm=box_download_shared_file&shared_name=9d8qnnduhus4bd5mwqt7l95kz34fic2v&file_id=f_1949896235918'>xlsx</a> (107 MB)",
) |>
  reactable::reactable(columns = col_defs_ice, pagination = FALSE)
```

<div style="margin-top: 0.5em;"></div>

<details>
<summary>Mostrar conjuntos de datos anteriores</summary>

```{r}
tibble::tribble(
  ~Start, ~End, ~Records, ~Source, ~Identifiers, ~Download,
  "Sep. 2023", "Late Jun. 2025", "Jul. 2025", "316K", "<a href='https://www.ice.gov'>ICE</a>", "<a href='https://ucla.app.box.com/index.php?rm=box_download_shared_file&shared_name=9d8qnnduhus4bd5mwqt7l95kz34fic2v&file_id=f_1922081034353'>xlsx</a> (100 MB)",
  "Sep. 2023", "Early Jun. 2025", "Jun. 2025", "306K", "<a href='https://www.ice.gov'>ICE</a>", "<a href='https://ucla.box.com/shared/static/sy7z6c08aq159htvfudw8q98zawv5in2.xlsx'>xlsx</a> (76 MB)",
  "Mid Nov. 2023", "Mid Feb. 2025", "199K", "<a href='https://www.ice.gov'>ICE</a>", "Mar. 2025", "<a href='https://ucla.app.box.com/index.php?rm=box_download_shared_file&shared_name=9d8qnnduhus4bd5mwqt7l95kz34fic2v&file_id=f_1836552782163'>xlsx</a> (59 MB)",
  "Oct. 1, 2016", "Sep. 30, 2017", "94K", "<a href='https://github.com/nprapps/sanctuary-cities'>NPR</a>", NA, "<a href='https://ucla.app.box.com/index.php?rm=box_download_shared_file&shared_name=9d8qnnduhus4bd5mwqt7l95kz34fic2v&file_id=f_1836554262318'>csv</a> (21 MB)",
  "Oct. 1, 2015", "Sep. 30, 2016", "86K", "<a href='https://github.com/nprapps/sanctuary-cities'>NPR</a>", NA, "<a href='https://ucla.app.box.com/index.php?rm=box_download_shared_file&shared_name=9d8qnnduhus4bd5mwqt7l95kz34fic2v&file_id=f_1836555104717'>csv</a> (19 MB)",
  "Oct. 1, 2014", "Sep. 30, 2015", "97K", "<a href='https://github.com/nprapps/sanctuary-cities'>NPR</a>", NA, "<a href='https://ucla.app.box.com/index.php?rm=box_download_shared_file&shared_name=9d8qnnduhus4bd5mwqt7l95kz34fic2v&file_id=f_1836547271446'>csv</a> (22 MB)",
  "Oct. 1, 2014", "Sep. 30, 2015", "79K", "<a href='https://github.com/nprapps/sanctuary-cities'>NPR</a>", NA, "<a href='https://ucla.app.box.com/index.php?rm=box_download_shared_file&shared_name=9d8qnnduhus4bd5mwqt7l95kz34fic2v&file_id=f_1836556496547'>txt</a> (9 MB)",
  "Oct. 1, 2013", "Sep. 30, 2014", "164K", "<a href='https://github.com/nprapps/sanctuary-cities'>NPR</a>", NA, "<a href='https://ucla.app.box.com/index.php?rm=box_download_shared_file&shared_name=9d8qnnduhus4bd5mwqt7l95kz34fic2v&file_id=f_1836551310786'>csv</a> (37 MB)",
  "Oct. 1, 2012", "Sep. 30, 2013", "217K", "<a href='https://github.com/nprapps/sanctuary-cities'>NPR</a>", NA, "<a href='https://ucla.app.box.com/index.php?rm=box_download_shared_file&shared_name=9d8qnnduhus4bd5mwqt7l95kz34fic2v&file_id=f_1836550482581'>csv</a> (49 MB)",
  "Oct. 1, 2012", "Sep. 30, 2013", "381K", "<a href='https://github.com/nprapps/sanctuary-cities'>NPR</a>", NA, "<a href='https://ucla.app.box.com/index.php?rm=box_download_shared_file&shared_name=9d8qnnduhus4bd5mwqt7l95kz34fic2v&file_id=f_1836551433566'>txt</a> (22 MB)",
  "Oct. 1, 2011", "Sep. 30, 2012", "287K", "<a href='https://github.com/nprapps/sanctuary-cities'>NPR</a>", NA, "<a href='https://ucla.app.box.com/index.php?rm=box_download_shared_file&shared_name=9d8qnnduhus4bd5mwqt7l95kz34fic2v&file_id=f_1836540940171'>csv</a> (65 MB)",
  "Oct. 1, 2010", "Sep. 30, 2011", "317K", "<a href='https://github.com/nprapps/sanctuary-cities'>NPR</a>", NA, "<a href='https://ucla.app.box.com/index.php?rm=box_download_shared_file&shared_name=9d8qnnduhus4bd5mwqt7l95kz34fic2v&file_id=f_1836552467952'>csv</a> (72 MB)",
  "Oct. 1, 2010", "Sep. 30, 2011", "604K", "<a href='https://github.com/nprapps/sanctuary-cities'>NPR</a>", NA, "<a href='https://ucla.app.box.com/index.php?rm=box_download_shared_file&shared_name=9d8qnnduhus4bd5mwqt7l95kz34fic2v&file_id=f_1836543308523'>txt</a> (35 MB)",
  "Oct. 1, 2009", "Sep. 30, 2010", "290K", "<a href='https://github.com/nprapps/sanctuary-cities'>NPR</a>", NA, "<a href='https://ucla.app.box.com/index.php?rm=box_download_shared_file&shared_name=9d8qnnduhus4bd5mwqt7l95kz34fic2v&file_id=f_1836555210688'>csv</a> (66 MB)",
  "Oct. 1, 2009", "Sep. 30, 2010", "290K", "<a href='https://github.com/nprapps/sanctuary-cities'>NPR</a>", NA, "<a href='https://ucla.app.box.com/index.php?rm=box_download_shared_file&shared_name=9d8qnnduhus4bd5mwqt7l95kz34fic2v&file_id=f_1836543397795'>txt</a> (17 MB)",
  "Oct. 1, 2008", "Sep. 30, 2009", "248K", "<a href='https://github.com/nprapps/sanctuary-cities'>NPR</a>", NA, "<a href='https://ucla.app.box.com/index.php?rm=box_download_shared_file&shared_name=9d8qnnduhus4bd5mwqt7l95kz34fic2v&file_id=f_1836543616508'>csv</a> (53 MB)",
  "Oct. 1, 2008", "Sep. 30, 2009", "248K", "<a href='https://github.com/nprapps/sanctuary-cities'>NPR</a>", NA, "<a href='https://ucla.app.box.com/index.php?rm=box_download_shared_file&shared_name=9d8qnnduhus4bd5mwqt7l95kz34fic2v&file_id=f_1836539862966'>txt</a> (14 MB)",
  "Oct. 1, 2007", "Sep. 30, 2008", "212K", "<a href='https://github.com/nprapps/sanctuary-cities'>NPR</a>", NA, "<a href='https://ucla.app.box.com/index.php?rm=box_download_shared_file&shared_name=9d8qnnduhus4bd5mwqt7l95kz34fic2v&file_id=f_1836553974742'>txt</a> (12 MB)",
  "Mid Nov. 2023", "Mid Feb. 2025", "199K", "<a href='https://www.ice.gov'>ICE</a>", "Mar. 2025", "<a href='https://ucla.app.box.com/index.php?rm=box_download_shared_file&shared_name=9d8qnnduhus4bd5mwqt7l95kz34fic2v&file_id=f_1836552782163'>xlsx</a> (59 MB)"
) |>
  reactable::reactable(columns = col_defs_ice, pagination = FALSE)
```

</details>

## Detenciones

Este conjunto de datos incluye una fila por cada entrada/salida de detención. Obsérvese que una única estancia en detención -definida por una fecha de entrada y salida de detención- puede incluir varias filas porque el ICE transfiere con frecuencia a personas entre centros de detención. Pedimos especial precaución al utilizar este conjunto de datos porque sólo incluye las salidas que se produjeron después del 15 de noviembre de 2023; esto significa que puede faltar alguna información relativa a las personas detenidas al principio de los datos.

```{r}
tibble::tribble(
  ~Start, ~End, ~Records, ~Source, ~Identifiers, ~Download,
  # Copy paste from the other file
  "Sep. 2023", "Early Aug. 2025", "Aug. 2025", "1.32M", "<a href='https://www.ice.gov'>ICE</a>", "<a href='https://ucla.app.box.com/index.php?rm=box_download_shared_file&shared_name=9d8qnnduhus4bd5mwqt7l95kz34fic2v&file_id=f_1949891740635'>xlsx</a> (280 MB)"
) |>
  reactable::reactable(columns = col_defs_ice, pagination = FALSE)
```

<div style="margin-top: 0.5em;"></div>

<details>
<summary>Mostrar conjuntos de datos anteriores</summary>

```{r}
tibble::tribble(
  ~Start, ~End, ~Records, ~Source, ~Identifiers, ~Download,
  "Sep. 2023", "Late Jun. 2025", "Jul. 2025", "1.23M", "<a href='https://www.ice.gov'>ICE</a>", "<a href='https://ucla.app.box.com/index.php?rm=box_download_shared_file&shared_name=9d8qnnduhus4bd5mwqt7l95kz34fic2v&file_id=f_1922078517539'>xlsx</a> (255 MB)",
  "Sep. 2023", "Early Jun. 2025", "Jun. 2025", "1.17M", "<a href='https://www.ice.gov'>ICE</a>", "<a href='https://ucla.box.com/shared/static/xvpjjqjhv14en0dsri70g4caltlhoj5p.xlsx'>xlsx</a> (203 MB)",
  "Mid Nov. 2023", "Mid Feb. 2025", "768K", "<a href='https://www.ice.gov'>ICE</a>", "Mar. 2025", "<a href='https://ucla.app.box.com/index.php?rm=box_download_shared_file&shared_name=9d8qnnduhus4bd5mwqt7l95kz34fic2v&file_id=f_1836559130180'>xlsx</a> (142 MB)",
  "Oct. 1, 2023", "Sep. 30, 2024", "115K", "<a href='https://github.com/UWCHR/ice-detain'>UWCHR</a>", "Jan. 2024", "<a href='https://ucla.app.box.com/index.php?rm=box_download_shared_file&shared_name=9d8qnnduhus4bd5mwqt7l95kz34fic2v&file_id=f_1836538575856'>xlsx</a> (21 MB)",
  "Oct. 1, 2022", "Sep. 30, 2023", "471K", "<a href='https://www.ice.gov/doclib/foia/thirdPartyRequests/2023-ICFO-42034.zip'>ICE</a>", "Nov. 2023", "<a href='https://ucla.app.box.com/index.php?rm=box_download_shared_file&shared_name=9d8qnnduhus4bd5mwqt7l95kz34fic2v&file_id=f_1836557968001'>xlsx</a> (81 MB)",
  "Oct. 1, 2022", "Sep. 30, 2023", "514K", "<a href='https://github.com/UWCHR/ice-detain'>UWCHR</a>", "Jan. 2024", "<a href='https://ucla.app.box.com/index.php?rm=box_download_shared_file&shared_name=9d8qnnduhus4bd5mwqt7l95kz34fic2v&file_id=f_1836556182456'>xlsx</a> (96 MB)",
  "Oct. 1, 2021", "Sep. 30, 2022", "447K", "<a href='https://www.ice.gov/doclib/foia/thirdPartyRequests/2023-ICFO-42034.zip'>ICE</a>", "Nov. 2023", "<a href='https://ucla.app.box.com/index.php?rm=box_download_shared_file&shared_name=9d8qnnduhus4bd5mwqt7l95kz34fic2v&file_id=f_1836537649686'>xlsx</a> (79 MB)",
  "Oct. 1, 2021", "Sep. 30, 2022", "481K", "<a href='https://github.com/UWCHR/ice-detain'>UWCHR</a>", "Jan. 2024", "<a href='https://ucla.app.box.com/index.php?rm=box_download_shared_file&shared_name=9d8qnnduhus4bd5mwqt7l95kz34fic2v&file_id=f_1836551672923'>xlsx</a> (92 MB)",
  "Oct. 1, 2020", "Sep. 30, 2021", "441K", "<a href='https://www.ice.gov/doclib/foia/thirdPartyRequests/2023-ICFO-42034.zip'>ICE</a>", "Nov. 2023", "<a href='https://ucla.app.box.com/index.php?rm=box_download_shared_file&shared_name=9d8qnnduhus4bd5mwqt7l95kz34fic2v&file_id=f_1836547497285'>xlsx</a> (77 MB)",
  "Oct. 1, 2020", "Sep. 30, 2021", "363K", "<a href='https://github.com/UWCHR/ice-detain'>UWCHR</a>", "Jan. 2024", "<a href='https://ucla.app.box.com/index.php?rm=box_download_shared_file&shared_name=9d8qnnduhus4bd5mwqt7l95kz34fic2v&file_id=f_1836545015666'>xlsx</a> (69 MB)",
  "Oct. 1, 2019", "Sep. 30, 2020", "355K", "<a href='https://www.ice.gov/doclib/foia/thirdPartyRequests/2023-ICFO-42034.zip'>ICE</a>", "Nov. 2023", "<a href='https://ucla.app.box.com/index.php?rm=box_download_shared_file&shared_name=9d8qnnduhus4bd5mwqt7l95kz34fic2v&file_id=f_1836540368526'>xlsx</a> (60 MB)",
  "Oct. 1, 2019", "Sep. 30, 2020", "415K", "<a href='https://github.com/UWCHR/ice-detain'>UWCHR</a>", "Jan. 2024", "<a href='https://ucla.app.box.com/index.php?rm=box_download_shared_file&shared_name=9d8qnnduhus4bd5mwqt7l95kz34fic2v&file_id=f_1836540429374'>xlsx</a> (76 MB)",
  "Oct. 1, 2018", "Sep. 30, 2019", "878K", "<a href='https://www.ice.gov/doclib/foia/thirdPartyRequests/2023-ICFO-42034.zip'>ICE</a>", "Nov. 2023", "<a href='https://ucla.app.box.com/index.php?rm=box_download_shared_file&shared_name=9d8qnnduhus4bd5mwqt7l95kz34fic2v&file_id=f_1836548415787'>xlsx</a> (149 MB)",
  "Oct. 1, 2018", "Sep. 30, 2019", "941K", "<a href='https://github.com/UWCHR/ice-detain'>UWCHR</a>", "Jan. 2024", "<a href='https://ucla.app.box.com/index.php?rm=box_download_shared_file&shared_name=9d8qnnduhus4bd5mwqt7l95kz34fic2v&file_id=f_1836545192598'>xlsx</a> (172 MB)",
  "Oct. 1, 2017", "Sep. 30, 2018", "929K", "<a href='https://www.ice.gov/doclib/foia/thirdPartyRequests/2023-ICFO-42034.zip'>ICE</a>", "Nov. 2023", "<a href='https://ucla.app.box.com/index.php?rm=box_download_shared_file&shared_name=9d8qnnduhus4bd5mwqt7l95kz34fic2v&file_id=f_1836541465248'>xlsx</a> (158 MB)",
  "Oct. 1, 2017", "Sep. 30, 2018", "904K", "<a href='https://github.com/UWCHR/ice-detain'>UWCHR</a>", "Jan. 2024", "<a href='https://ucla.app.box.com/index.php?rm=box_download_shared_file&shared_name=9d8qnnduhus4bd5mwqt7l95kz34fic2v&file_id=f_1836550118061'>xlsx</a> (165 MB)",
  "Oct. 1, 2016", "Sep. 30, 2017", "781K", "<a href='https://www.ice.gov/doclib/foia/thirdPartyRequests/2023-ICFO-42034.zip'>ICE</a>", "Nov. 2023", "<a href='https://ucla.app.box.com/index.php?rm=box_download_shared_file&shared_name=9d8qnnduhus4bd5mwqt7l95kz34fic2v&file_id=f_1836537006671'>xlsx</a> (132 MB)",
  "Oct. 1, 2016", "Sep. 30, 2017", "757K", "<a href='https://github.com/UWCHR/ice-detain'>UWCHR</a>", "Jan. 2024", "<a href='https://ucla.app.box.com/index.php?rm=box_download_shared_file&shared_name=9d8qnnduhus4bd5mwqt7l95kz34fic2v&file_id=f_1836545300833'>xlsx</a> (139 MB)",
  "Oct. 1, 2015", "Sep. 30, 2016", "772K", "<a href='https://www.ice.gov/doclib/foia/thirdPartyRequests/2023-ICFO-42034.zip'>ICE</a>", "Nov. 2023", "<a href='https://ucla.app.box.com/index.php?rm=box_download_shared_file&shared_name=9d8qnnduhus4bd5mwqt7l95kz34fic2v&file_id=f_1836547134723'>xlsx</a> (132 MB)",
  "Oct. 1, 2015", "Sep. 30, 2016", "748K", "<a href='https://github.com/UWCHR/ice-detain'>UWCHR</a>", "Jan. 2024", "<a href='https://ucla.app.box.com/index.php?rm=box_download_shared_file&shared_name=9d8qnnduhus4bd5mwqt7l95kz34fic2v&file_id=f_1836551270304'>xlsx</a> (138 MB)",
  "Oct. 1, 2014", "Sep. 30, 2015", "684K", "<a href='https://www.ice.gov/doclib/foia/thirdPartyRequests/2023-ICFO-42034.zip'>ICE</a>", "Nov. 2023", "<a href='https://ucla.app.box.com/index.php?rm=box_download_shared_file&shared_name=9d8qnnduhus4bd5mwqt7l95kz34fic2v&file_id=f_1836538472510'>xlsx</a> (117 MB)",
  "Oct. 1, 2014", "Sep. 30, 2015", "655K", "<a href='https://github.com/UWCHR/ice-detain'>UWCHR</a>", "Jan. 2024", "<a href='https://ucla.app.box.com/index.php?rm=box_download_shared_file&shared_name=9d8qnnduhus4bd5mwqt7l95kz34fic2v&file_id=f_1836545212556'>xlsx</a> (120 MB)",
  "Oct. 1, 2013", "Sep. 30, 2014", "823K", "<a href='https://www.ice.gov/doclib/foia/thirdPartyRequests/2023-ICFO-42034.zip'>ICE</a>", "Nov. 2023", "<a href='https://ucla.app.box.com/index.php?rm=box_download_shared_file&shared_name=9d8qnnduhus4bd5mwqt7l95kz34fic2v&file_id=f_1836538338110'>xlsx</a> (149 MB)",
  "Oct. 1, 2013", "Sep. 30, 2014", "849K", "<a href='https://github.com/UWCHR/ice-detain'>UWCHR</a>", "Jan. 2024", "<a href='https://ucla.app.box.com/index.php?rm=box_download_shared_file&shared_name=9d8qnnduhus4bd5mwqt7l95kz34fic2v&file_id=f_1836558270445'>xlsx</a> (157 MB)",
  "Oct. 1, 2012", "Sep. 30, 2013", "868K", "<a href='https://www.ice.gov/doclib/foia/thirdPartyRequests/2023-ICFO-42034.zip'>ICE</a>", "Nov. 2023", "<a href='https://ucla.app.box.com/index.php?rm=box_download_shared_file&shared_name=9d8qnnduhus4bd5mwqt7l95kz34fic2v&file_id=f_1836543474267'>xlsx</a> (149 MB)",
  "Oct. 1, 2012", "Sep. 30, 2013", "877K", "<a href='https://github.com/UWCHR/ice-detain'>UWCHR</a>", "Jan. 2024", "<a href='https://ucla.app.box.com/index.php?rm=box_download_shared_file&shared_name=9d8qnnduhus4bd5mwqt7l95kz34fic2v&file_id=f_1836539896765'>xlsx</a> (163 MB)",
  "Oct. 1, 2011", "Sep. 30, 2012", "1M", "<a href='https://www.ice.gov/doclib/foia/thirdPartyRequests/2023-ICFO-42034.zip'>ICE</a>", "Nov. 2023", "<a href='https://ucla.app.box.com/index.php?rm=box_download_shared_file&shared_name=9d8qnnduhus4bd5mwqt7l95kz34fic2v&file_id=f_1836551063854'>xlsx</a> (172 MB)",
  "Oct. 1, 2011", "Sep. 30, 2012", "988K", "<a href='https://github.com/UWCHR/ice-detain'>UWCHR</a>", "Jan. 2024", "<a href='https://ucla.app.box.com/index.php?rm=box_download_shared_file&shared_name=9d8qnnduhus4bd5mwqt7l95kz34fic2v&file_id=f_1836538890174'>xlsx</a> (180 MB)",
  "Oct. 1, 2010", "Sep. 30, 2011", "60K", "<a href='https://github.com/UWCHR/ice-detain'>UWCHR</a>", "Jan. 2024", "<a href='https://ucla.app.box.com/index.php?rm=box_download_shared_file&shared_name=9d8qnnduhus4bd5mwqt7l95kz34fic2v&file_id=f_1836558695933'>xlsx</a> (12 MB)",
  "Oct. 1, 2014", "Sep. 30, 2015", "665K", "<a href='https://www.ccgarciahernandez.com'>César Cuauhtémoc García Hernández</a>", NA, "<a href='https://ucla.app.box.com/index.php?rm=box_download_shared_file&shared_name=44f2y370xd1ux27du97v2balb53ljp25&file_id=f_1851667352417'>xlsx</a> (241 MB)",
  "Oct. 1, 2015", "Sep. 30, 2016", "764K", "<a href='https://www.ccgarciahernandez.com'>César Cuauhtémoc García Hernández</a>", NA, "<a href='https://ucla.app.box.com/index.php?rm=box_download_shared_file&shared_name=knu38istxecn9cznprv8x5y7go4yy89x&file_id=f_1851662838490'>xlsx</a> (278 MB)",
  "Oct. 1, 2016", "Aug. 18, 2017", "692K", "<a href='https://www.ccgarciahernandez.com'>César Cuauhtémoc García Hernández</a>", NA, "<a href='https://ucla.app.box.com/index.php?rm=box_download_shared_file&shared_name=u5knyff3u0gzl1gnobt3dshd40y0fnyb&file_id=f_1851661107897'>xlsx</a> (252 MB)"
) |>
  reactable::reactable(columns = col_defs_ice, pagination = FALSE)
```

</details>

## Encuentros

Este conjunto de datos registra cada encuentro que un agente del ICE ha tenido con una persona, independientemente de que dicho encuentro haya desembocado o no en una detención.

```{r}
tibble::tribble(
  ~Start, ~End, ~Records, ~Source, ~Identifiers, ~Download,
  # copy paste from the other file
  "Sep. 2023", "Early Aug. 2025", "Aug. 2025", "1.36M", "<a href='https://www.ice.gov'>ICE</a>", "<a href='https://ucla.app.box.com/index.php?rm=box_download_shared_file&shared_name=9d8qnnduhus4bd5mwqt7l95kz34fic2v&file_id=f_1949907882237'>xlsx</a> (192 MB)"
) |>
  reactable::reactable(columns = col_defs_ice, pagination = FALSE)
```

<div style="margin-top: 0.5em;"></div>


<details>
<summary>Mostrar conjuntos de datos anteriores</summary>

```{r}
tibble::tribble(
  ~Start, ~End, ~Records, ~Source, ~Identifiers, ~Download,
  "Sep. 2023", "Late Jun. 2025", "Jul. 2025", "1.28M", "<a href='https://www.ice.gov'>ICE</a>", "<a href='https://ucla.app.box.com/index.php?rm=box_download_shared_file&shared_name=9d8qnnduhus4bd5mwqt7l95kz34fic2v&file_id=f_1922075106849'>xlsx</a> (179 MB)",
  "Sep. 2023", "Early Jun. 2025", "Jun. 2025", "1.24M", "<a href='https://www.ice.gov'>ICE</a>", "<a href='https://ucla.box.com/shared/static/ohg6tz7uzp93cljg1yhhsn46jfodh3i9.xlsx'>xlsx</a> (142 MB)",
  "Mid Nov. 2023", "Mid Feb. 2025", "869K", "<a href='https://www.ice.gov'>ICE</a>", "Mar. 2025", "<a href='https://ucla.app.box.com/index.php?rm=box_download_shared_file&shared_name=9d8qnnduhus4bd5mwqt7l95kz34fic2v&file_id=f_1836544630925'>xlsx</a> (112 MB)",
  "Oct. 1, 2014", "Sep. 30, 2015", "3M", "<a href='https://github.com/UWCHR/ice-enforce'>UWCHR</a>", NA, "<a href='https://ucla.app.box.com/index.php?rm=box_download_shared_file&shared_name=9d8qnnduhus4bd5mwqt7l95kz34fic2v&file_id=f_1836539886526'>xlsx</a> (163 MB)",
  "Oct. 1, 2011", "Sep. 30, 2012", "2M", "<a href='https://github.com/UWCHR/ice-enforce'>UWCHR</a>", NA, "<a href='https://ucla.app.box.com/index.php?rm=box_download_shared_file&shared_name=9d8qnnduhus4bd5mwqt7l95kz34fic2v&file_id=f_1836545587160'>xlsx</a> (97 MB)"
) |>
  reactable::reactable(columns = col_defs_ice, pagination = FALSE)
```

</details>

## Expulsiones (deportaciones)

Este conjunto de datos incluye una fila por cada expulsión (deportación) realizada por el ICE. Obsérvese que las personas pueden ser devueltas o expulsadas por el CBP en la frontera sin aparecer en este conjunto de datos.

```{r}
tibble::tribble(
  ~Start, ~End, ~Identifiers, ~Records, ~Source, ~Download,
  # copy paste from the other file
  "Sep. 2023", "Early Aug. 2025", "Aug. 2025", "528K", "<a href='https://www.ice.gov'>ICE</a>", "<a href='https://ucla.app.box.com/index.php?rm=box_download_shared_file&shared_name=9d8qnnduhus4bd5mwqt7l95kz34fic2v&file_id=f_1949895143395'>xlsx</a> (129 MB)"
) |>
  reactable::reactable(columns = col_defs_ice, pagination = FALSE)
```

<div style="margin-top: 0.5em;"></div>

<details>
<summary>Mostrar conjuntos de datos anteriores</summary>

```{r}
tibble::tribble(
  ~Start, ~End, ~Identifiers, ~Records, ~Source, ~Download,
  "Jan. 2025", "Late Jun. 2025", "Jul. 2025", "144K", "<a href='https://www.ice.gov'>ICE</a>", "<a href='https://ucla.box.com/shared/static/03884yy0d04c74vi63fs1htzel2zfj1u.xlsx'>xlsx</a> (31 MB)",
   "Jan. 1, 2025", "Early Jun. 2025", "Jun. 2025", "106K", "<a href='https://www.ice.gov'>ICE</a>", "<a href='https://ucla.box.com/shared/static/li1sep40gui5dj09izhh8kzr4bajqyon.xlsx'>xlsx</a> (25 MB)",
 "Oct. 1, 2019", "Sep. 30, 2023", "Nov. 2023", "454K", "<a href='https://www.ice.gov/doclib/foia/thirdPartyRequests/2023-ICFO-42034.zip'>ICE</a>", "<a href='https://ucla.app.box.com/index.php?rm=box_download_shared_file&shared_name=9d8qnnduhus4bd5mwqt7l95kz34fic2v&file_id=f_1836552901309'>xlsx</a> (85 MB)",
  "Oct. 1, 2016", "Sep. 30, 2019", "Nov. 2023", "752K", "<a href='https://www.ice.gov/doclib/foia/thirdPartyRequests/2023-ICFO-42034.zip'>ICE</a>", "<a href='https://ucla.app.box.com/index.php?rm=box_download_shared_file&shared_name=9d8qnnduhus4bd5mwqt7l95kz34fic2v&file_id=f_1836537875130'>xlsx</a> (137 MB)",
  "Oct. 1, 2013", "Sep. 30, 2016", "Nov. 2023", "793K", "<a href='https://www.ice.gov/doclib/foia/thirdPartyRequests/2023-ICFO-42034.zip'>ICE</a>", "<a href='https://ucla.app.box.com/index.php?rm=box_download_shared_file&shared_name=9d8qnnduhus4bd5mwqt7l95kz34fic2v&file_id=f_1836543019179'>xlsx</a> (143 MB)",
  "Oct. 1, 2014", "Sep. 30, 2015", NA, "2M", "<a href='https://github.com/UWCHR/ice-enforce'>UWCHR</a>", "<a href='https://ucla.app.box.com/index.php?rm=box_download_shared_file&shared_name=9d8qnnduhus4bd5mwqt7l95kz34fic2v&file_id=f_1836555735995'>xlsx</a> (95 MB)",
  "Oct. 1, 2011", "Sep. 30, 2013", "Nov. 2023", "773K", "<a href='https://www.ice.gov/doclib/foia/thirdPartyRequests/2023-ICFO-42034.zip'>ICE</a>", "<a href='https://ucla.app.box.com/index.php?rm=box_download_shared_file&shared_name=9d8qnnduhus4bd5mwqt7l95kz34fic2v&file_id=f_1836542804617'>xlsx</a> (139 MB)",
  "Oct. 1, 2011", "Sep. 30, 2012", NA, "1M", "<a href='https://github.com/UWCHR/ice-enforce'>UWCHR</a>", "<a href='https://ucla.app.box.com/index.php?rm=box_download_shared_file&shared_name=9d8qnnduhus4bd5mwqt7l95kz34fic2v&file_id=f_1836557461924'>xlsx</a> (60 MB)",

  # nytimes data
  "Oct. 1, 2012", "Sep. 30, 2013",           NA,   "369K",   "<a href='https://www.nytimes.com'>NYT</a>",   "<a href='https://ucla.app.box.com/index.php?rm=box_download_shared_file&shared_name=9d8qnnduhus4bd5mwqt7l95kz34fic2v&file_id=f_1875139943394'>xlsx</a> (82 MB)",
  "Oct. 1, 2011", "Sep. 30, 2012",           NA,   "410K",   "<a href='https://www.nytimes.com'>NYT</a>",   "<a href='https://ucla.app.box.com/index.php?rm=box_download_shared_file&shared_name=9d8qnnduhus4bd5mwqt7l95kz34fic2v&file_id=f_1875139734735'>xlsx</a> (88 MB)",
  "Oct. 1, 2010", "Sep. 30, 2011",           NA,   "396K",   "<a href='https://www.nytimes.com'>NYT</a>",   "<a href='https://ucla.app.box.com/index.php?rm=box_download_shared_file&shared_name=9d8qnnduhus4bd5mwqt7l95kz34fic2v&file_id=f_1875127271383'>xlsx</a> (85 MB)",
  "Oct. 1, 2009", "Sep. 30, 2010",           NA,   "392K",   "<a href='https://www.nytimes.com'>NYT</a>",   "<a href='https://ucla.app.box.com/index.php?rm=box_download_shared_file&shared_name=9d8qnnduhus4bd5mwqt7l95kz34fic2v&file_id=f_1875138789538'>xlsx</a> (84 MB)",
  "Oct. 1, 2008", "Sep. 30, 2009",           NA,   "385K",   "<a href='https://www.nytimes.com'>NYT</a>",   "<a href='https://ucla.app.box.com/index.php?rm=box_download_shared_file&shared_name=9d8qnnduhus4bd5mwqt7l95kz34fic2v&file_id=f_1875137637027'>xlsx</a> (82 MB)",
  "Oct. 1, 2007", "Sep. 30, 2008",           NA,   "384K",   "<a href='https://www.nytimes.com'>NYT</a>",   "<a href='https://ucla.app.box.com/index.php?rm=box_download_shared_file&shared_name=9d8qnnduhus4bd5mwqt7l95kz34fic2v&file_id=f_1875130303126'>xlsx</a> (79 MB)",
  "Oct. 1, 2006", "Sep. 30, 2007",           NA,   "300K",   "<a href='https://www.nytimes.com'>NYT</a>",   "<a href='https://ucla.app.box.com/index.php?rm=box_download_shared_file&shared_name=9d8qnnduhus4bd5mwqt7l95kz34fic2v&file_id=f_1875129774679'>xlsx</a> (62 MB)",
  "Oct. 1, 2005", "Sep. 30, 2006",           NA,   "212K",   "<a href='https://www.nytimes.com'>NYT</a>",   "<a href='https://ucla.app.box.com/index.php?rm=box_download_shared_file&shared_name=9d8qnnduhus4bd5mwqt7l95kz34fic2v&file_id=f_1875129589363'>xlsx</a> (44 MB)",
  "Oct. 1, 2004", "Sep. 30, 2005",           NA,   "184K",   "<a href='https://www.nytimes.com'>NYT</a>",   "<a href='https://ucla.app.box.com/index.php?rm=box_download_shared_file&shared_name=9d8qnnduhus4bd5mwqt7l95kz34fic2v&file_id=f_1875135429164'>xlsx</a> (38 MB)",
  "Oct. 1, 2003", "Sep. 30, 2004",           NA,   "178K",   "<a href='https://www.nytimes.com'>NYT</a>",   "<a href='https://ucla.app.box.com/index.php?rm=box_download_shared_file&shared_name=9d8qnnduhus4bd5mwqt7l95kz34fic2v&file_id=f_1875132208001'>xlsx</a> (37 MB)",
  "Oct. 1, 2002", "Sep. 30, 2003",           NA,   "160K",   "<a href='https://www.nytimes.com'>NYT</a>",   "<a href='https://ucla.app.box.com/index.php?rm=box_download_shared_file&shared_name=9d8qnnduhus4bd5mwqt7l95kz34fic2v&file_id=f_1875129596640'>xlsx</a> (34 MB)"
) |>
  reactable::reactable(columns = col_defs_ice, pagination = FALSE)
```

</details>

## Vuelos

Datos sobre vuelos chárter operados por el ICE y manifiestos de pasajeros del sistema ARTS del Servicio de Inmigración y Control de Aduanas.

```{r}
tibble::tribble(
  ~Description, ~Start, ~End, ~Records, ~Source, ~Download,
  "Misiones de vuelo", "Oct. 1, 2018", "May. 8, 2020", "3K", "<a href='https://github.com/UWCHR/ice-air'>UWCHR</a>", "<a href='https://ucla.app.box.com/index.php?rm=box_download_shared_file&shared_name=9d8qnnduhus4bd5mwqt7l95kz34fic2v&file_id=f_1836545668509'>xlsx</a> (460 kB)",
  "Pasajeros", "Oct. 1, 2018", "May. 8, 2020", "341K", "<a href='https://github.com/UWCHR/ice-air'>UWCHR</a>", "<a href='https://ucla.app.box.com/index.php?rm=box_download_shared_file&shared_name=9d8qnnduhus4bd5mwqt7l95kz34fic2v&file_id=f_1836550007406'>xlsx</a> (55 MB)"
) |>
  reactable::reactable(columns = list(
    Description = colDef(name = "Descripción", minWidth = 125),
    Start = colDef(name = "Inicio", minWidth = 75),
    End = colDef(name = "Fin", minWidth = 75),
    Records = colDef(name = "Registros", minWidth = 55, align = "right"),
    Source = colDef(name = "Fuente", minWidth = 65, html = TRUE),
    Download = colDef(name = "Descargar", minWidth = 100, html = TRUE)
  ), pagination = FALSE)
```

<div style="margin-top: 0.5em;"></div>


<details>
<summary>Mostrar conjuntos de datos anteriores</summary>

```{r}
tibble::tribble(
  ~Description, ~Start, ~End, ~Records, ~Source, ~Download,
  "Misiones de vuelo", "Oct. 1, 2018", "Sep. 30, 2019", "1K", "<a href='https://github.com/UWCHR/ice-air'>UWCHR</a>", "<a href='https://ucla.app.box.com/index.php?rm=box_download_shared_file&shared_name=9d8qnnduhus4bd5mwqt7l95kz34fic2v&file_id=f_1836537162853'>xlsx</a> (188 kB)",
  "Pasajeros", "Oct. 1, 2018", "Sep. 30, 2019", "37K", "<a href='https://github.com/UWCHR/ice-air'>UWCHR</a>", "<a href='https://ucla.app.box.com/index.php?rm=box_download_shared_file&shared_name=9d8qnnduhus4bd5mwqt7l95kz34fic2v&file_id=f_1836536207751'>xlsx</a> (6 MB)",
  "Misiones de vuelo", "Oct. 1, 2017", "Sep. 30, 2018", "2K", "<a href='https://github.com/UWCHR/ice-air'>UWCHR</a>", "<a href='https://ucla.app.box.com/index.php?rm=box_download_shared_file&shared_name=9d8qnnduhus4bd5mwqt7l95kz34fic2v&file_id=f_1836550883008'>xlsx</a> (246 kB)",
  "Pasajeros", "Oct. 1, 2017", "Sep. 30, 2018", "192K", "<a href='https://github.com/UWCHR/ice-air'>UWCHR</a>", "<a href='https://ucla.app.box.com/index.php?rm=box_download_shared_file&shared_name=9d8qnnduhus4bd5mwqt7l95kz34fic2v&file_id=f_1836553076817'>xlsx</a> (28 MB)",
  "Misiones de vuelo", "Oct. 1, 2016", "Sep. 30, 2017", "2K", "<a href='https://github.com/UWCHR/ice-air'>UWCHR</a>", "<a href='https://ucla.app.box.com/index.php?rm=box_download_shared_file&shared_name=9d8qnnduhus4bd5mwqt7l95kz34fic2v&file_id=f_1836549806043'>xlsx</a> (240 kB)",
  "Pasajeros", "Oct. 1, 2016", "Sep. 30, 2017", "180K", "<a href='https://github.com/UWCHR/ice-air'>UWCHR</a>", "<a href='https://ucla.app.box.com/index.php?rm=box_download_shared_file&shared_name=9d8qnnduhus4bd5mwqt7l95kz34fic2v&file_id=f_1836541672269'>xlsx</a> (27 MB)",
  "Misiones de vuelo", "Oct. 1, 2015", "Sep. 30, 2016", "2K", "<a href='https://github.com/UWCHR/ice-air'>UWCHR</a>", "<a href='https://ucla.app.box.com/index.php?rm=box_download_shared_file&shared_name=9d8qnnduhus4bd5mwqt7l95kz34fic2v&file_id=f_1836536493019'>xlsx</a> (273 kB)",
  "Pasajeros", "Oct. 1, 2015", "Sep. 30, 2016", "168K", "<a href='https://github.com/UWCHR/ice-air'>UWCHR</a>", "<a href='https://ucla.app.box.com/index.php?rm=box_download_shared_file&shared_name=9d8qnnduhus4bd5mwqt7l95kz34fic2v&file_id=f_1836549772221'>xlsx</a> (25 MB)",
  "Misiones de vuelo", "Oct. 1, 2014", "Sep. 30, 2015", "2K", "<a href='https://github.com/UWCHR/ice-air'>UWCHR</a>", "<a href='https://ucla.app.box.com/index.php?rm=box_download_shared_file&shared_name=9d8qnnduhus4bd5mwqt7l95kz34fic2v&file_id=f_1836538695921'>xlsx</a> (226 kB)",
  "Pasajeros", "Oct. 1, 2014", "Sep. 30, 2015", "157K", "<a href='https://github.com/UWCHR/ice-air'>UWCHR</a>", "<a href='https://ucla.app.box.com/index.php?rm=box_download_shared_file&shared_name=9d8qnnduhus4bd5mwqt7l95kz34fic2v&file_id=f_1836539073027'>xlsx</a> (23 MB)",
  "Misiones de vuelo", "Oct. 1, 2013", "Sep. 30, 2014", "6K", "<a href='https://github.com/UWCHR/ice-air'>UWCHR</a>", "<a href='https://ucla.app.box.com/index.php?rm=box_download_shared_file&shared_name=9d8qnnduhus4bd5mwqt7l95kz34fic2v&file_id=f_1836540958981'>xlsx</a> (642 kB)",
  "Pasajeros", "Oct. 1, 2013", "Sep. 30, 2014", "250K", "<a href='https://github.com/UWCHR/ice-air'>UWCHR</a>", "<a href='https://ucla.app.box.com/index.php?rm=box_download_shared_file&shared_name=9d8qnnduhus4bd5mwqt7l95kz34fic2v&file_id=f_1836545751933'>xlsx</a> (37 MB)",
  "Misiones de vuelo", "Oct. 1, 2012", "Sep. 30, 2013", "2K", "<a href='https://github.com/UWCHR/ice-air'>UWCHR</a>", "<a href='https://ucla.app.box.com/index.php?rm=box_download_shared_file&shared_name=9d8qnnduhus4bd5mwqt7l95kz34fic2v&file_id=f_1836549849021'>xlsx</a> (311 kB)",
  "Pasajeros", "Oct. 1, 2012", "Sep. 30, 2013", "264K", "<a href='https://github.com/UWCHR/ice-air'>UWCHR</a>", "<a href='https://ucla.app.box.com/index.php?rm=box_download_shared_file&shared_name=9d8qnnduhus4bd5mwqt7l95kz34fic2v&file_id=f_1836555001702'>xlsx</a> (40 MB)",
  "Misiones de vuelo", "Oct. 1, 2011", "Sep. 30, 2012", "2K", "<a href='https://github.com/UWCHR/ice-air'>UWCHR</a>", "<a href='https://ucla.app.box.com/index.php?rm=box_download_shared_file&shared_name=9d8qnnduhus4bd5mwqt7l95kz34fic2v&file_id=f_1836552599950'>xlsx</a> (322 kB)",
  "Pasajeros", "Oct. 1, 2011", "Sep. 30, 2012", "282K", "<a href='https://github.com/UWCHR/ice-air'>UWCHR</a>", "<a href='https://ucla.app.box.com/index.php?rm=box_download_shared_file&shared_name=9d8qnnduhus4bd5mwqt7l95kz34fic2v&file_id=f_1836538136812'>xlsx</a> (44 MB)",
  "Misiones de vuelo", "Oct. 1, 2010", "Sep. 30, 2011", "2K", "<a href='https://github.com/UWCHR/ice-air'>UWCHR</a>", "<a href='https://ucla.app.box.com/index.php?rm=box_download_shared_file&shared_name=9d8qnnduhus4bd5mwqt7l95kz34fic2v&file_id=f_1836540049661'>xlsx</a> (265 kB)",
  "Pasajeros", "Oct. 1, 2010", "Sep. 30, 2011", "233K", "<a href='https://github.com/UWCHR/ice-air'>UWCHR</a>", "<a href='https://ucla.app.box.com/index.php?rm=box_download_shared_file&shared_name=9d8qnnduhus4bd5mwqt7l95kz34fic2v&file_id=f_1836536399014'>xlsx</a> (36 MB)"
) |>
  reactable::reactable(columns = list(
    Description = colDef(name = "Descripción", minWidth = 125),
    Start = colDef(name = "Inicio", minWidth = 75),
    End = colDef(name = "Fin", minWidth = 75),
    Records = colDef(name = "Registros", minWidth = 55, align = "right"),
    Source = colDef(name = "Fuente", minWidth = 65, html = TRUE),
    Download = colDef(name = "Descargar", minWidth = 100, html = TRUE)
  ), pagination = FALSE)
```

</details>


## Evaluaciones de clasificación de riesgos

Este conjunto de datos muestra información sobre cada evaluación de clasificación de riesgos (RCA), el procedimiento utilizado por el ICE para determinar la peligrosidad y el riesgo de fuga. Obsérvese que la herramienta RCA se utiliza tanto para ayudar a los funcionarios del ICE a decidir si detienen o ponen en libertad a una persona como para determinar los niveles de riesgo para la detención (véanse las `rca_decision_type` campo).

```{r}
tibble::tribble(
  ~Start, ~End, ~Identifiers, ~Records, ~Source, ~Download,
  "Oct. 1, 2022", "Sep. 30, 2023", "Nov. 2023", "330K", "<a href='https://www.ice.gov/doclib/foia/thirdPartyRequests/2023-ICFO-42034.zip'>ICE</a>", "<a href='https://ucla.app.box.com/index.php?rm=box_download_shared_file&shared_name=9d8qnnduhus4bd5mwqt7l95kz34fic2v&file_id=f_1836551596696'>xlsx</a> (58 MB)",
  "Oct. 1, 2021", "Sep. 30, 2022", "Nov. 2023", "347K", "<a href='https://www.ice.gov/doclib/foia/thirdPartyRequests/2023-ICFO-42034.zip'>ICE</a>", "<a href='https://ucla.app.box.com/index.php?rm=box_download_shared_file&shared_name=9d8qnnduhus4bd5mwqt7l95kz34fic2v&file_id=f_1836544905050'>xlsx</a> (60 MB)"
) |>
  reactable::reactable(columns = col_defs_ice, pagination = FALSE)
```

<div style="margin-top: 0.5em;"></div>


<details>
<summary>Mostrar conjuntos de datos anteriores</summary>

```{r}
tibble::tribble(
  ~Start, ~End, ~Identifiers, ~Records, ~Source, ~Download,
  "Oct. 1, 2020", "Sep. 30, 2021", "Nov. 2023", "207K", "<a href='https://www.ice.gov/doclib/foia/thirdPartyRequests/2023-ICFO-42034.zip'>ICE</a>", "<a href='https://ucla.app.box.com/index.php?rm=box_download_shared_file&shared_name=9d8qnnduhus4bd5mwqt7l95kz34fic2v&file_id=f_1836549849007'>xlsx</a> (36 MB)",
  "Oct. 1, 2019", "Sep. 30, 2020", "Nov. 2023", "83K", "<a href='https://www.ice.gov/doclib/foia/thirdPartyRequests/2023-ICFO-42034.zip'>ICE</a>", "<a href='https://ucla.app.box.com/index.php?rm=box_download_shared_file&shared_name=9d8qnnduhus4bd5mwqt7l95kz34fic2v&file_id=f_1836554341800'>xlsx</a> (22 MB)",
  "Oct. 1, 2018", "Sep. 30, 2019", "Nov. 2023", "435K", "<a href='https://www.ice.gov/doclib/foia/thirdPartyRequests/2023-ICFO-42034.zip'>ICE</a>", "<a href='https://ucla.app.box.com/index.php?rm=box_download_shared_file&shared_name=9d8qnnduhus4bd5mwqt7l95kz34fic2v&file_id=f_1836540750526'>xlsx</a> (77 MB)",
  "Oct. 1, 2017", "Sep. 30, 2018", "Nov. 2023", "433K", "<a href='https://www.ice.gov/doclib/foia/thirdPartyRequests/2023-ICFO-42034.zip'>ICE</a>", "<a href='https://ucla.app.box.com/index.php?rm=box_download_shared_file&shared_name=9d8qnnduhus4bd5mwqt7l95kz34fic2v&file_id=f_1836552112243'>xlsx</a> (77 MB)",
  "Oct. 1, 2016", "Sep. 30, 2017", "Nov. 2023", "393K", "<a href='https://www.ice.gov/doclib/foia/thirdPartyRequests/2023-ICFO-42034.zip'>ICE</a>", "<a href='https://ucla.app.box.com/index.php?rm=box_download_shared_file&shared_name=9d8qnnduhus4bd5mwqt7l95kz34fic2v&file_id=f_1836539522069'>xlsx</a> (70 MB)",
  "Oct. 1, 2015", "Sep. 30, 2016", "Nov. 2023", "353K", "<a href='https://www.ice.gov/doclib/foia/thirdPartyRequests/2023-ICFO-42034.zip'>ICE</a>", "<a href='https://ucla.app.box.com/index.php?rm=box_download_shared_file&shared_name=9d8qnnduhus4bd5mwqt7l95kz34fic2v&file_id=f_1836552159782'>xlsx</a> (63 MB)",
  "Oct. 1, 2014", "Sep. 30, 2015", "Nov. 2023", "273K", "<a href='https://www.ice.gov/doclib/foia/thirdPartyRequests/2023-ICFO-42034.zip'>ICE</a>", "<a href='https://ucla.app.box.com/index.php?rm=box_download_shared_file&shared_name=9d8qnnduhus4bd5mwqt7l95kz34fic2v&file_id=f_1836554502095'>xlsx</a> (49 MB)",
  "Oct. 1, 2013", "Sep. 30, 2014", "Nov. 2023", "368K", "<a href='https://www.ice.gov/doclib/foia/thirdPartyRequests/2023-ICFO-42034.zip'>ICE</a>", "<a href='https://ucla.app.box.com/index.php?rm=box_download_shared_file&shared_name=9d8qnnduhus4bd5mwqt7l95kz34fic2v&file_id=f_1836546882084'>xlsx</a> (66 MB)",
  "Oct. 1, 2012", "Sep. 30, 2013", "Nov. 2023", "320K", "<a href='https://www.ice.gov/doclib/foia/thirdPartyRequests/2023-ICFO-42034.zip'>ICE</a>", "<a href='https://ucla.app.box.com/index.php?rm=box_download_shared_file&shared_name=9d8qnnduhus4bd5mwqt7l95kz34fic2v&file_id=f_1836546882337'>xlsx</a> (63 MB)",
  "Oct. 1, 2011", "Sep. 30, 2012", "Nov. 2023", "2K", "<a href='https://www.ice.gov/doclib/foia/thirdPartyRequests/2023-ICFO-42034.zip'>ICE</a>", "<a href='https://ucla.app.box.com/index.php?rm=box_download_shared_file&shared_name=9d8qnnduhus4bd5mwqt7l95kz34fic2v&file_id=f_1836540294710'>xlsx</a> (432 kB)"
) |>
  reactable::reactable(columns = col_defs_ice, pagination = FALSE)
```

</details>


## Acerca de la publicación de datos del ICE {#sec-about}

En la tabla siguiente, enumeramos cada descarga de datos de la CIE, qué datos se produjeron y si hay identificadores. Proporcionamos la cosecha de los identificadores en cada tabla de descargas de datos anterior.


```{r}
#| tbl-caption: Data releases by ICE.
tibble::tribble(
  ~Agency, ~`FOIA request`, ~Date, ~Types, ~Identifiers, ~source_label, ~source_URL,
  "ICE", "2024-ICFO-39357", "Mar. 2025", "Arrests, Detainers, Detentions, Encounters", "Yes", "ICE", "https://www.ice.gov",
  "ICE", "2022-ICFO-22955", "Jul. 2024", "Arrests", "Yes", "García Hernández", "https://www.ccgarciahernandez.com",
  "ICE", "2022-ICFO-09022", "Jan. 2024", "Detentions", "Yes", "UWCHR", "https://github.com/UWCHR/ice-detain",
  "ICE", "2023-ICFO-42034", "Nov. 2023", "Arrests, Detentions, Removals, Risk classification assessments", "Feb. 2024", "ICE", "https://www.ice.gov/doclib/foia/thirdPartyRequests/2023-ICFO-42034.zip",
  "ICE", "2022-ICFO-09023", "Mar. 2023, Apr. 2023", "Arrests, Encounters, Removals", NA, "UWCHR", "https://github.com/UWCHR/ice-enforce",
  "ICE", "2019-ICFO-32423; 2021-ICAP-00188", "2019; 2022", "Flights", NA, "UWCHR", "https://github.com/UWCHR/ice-air",
  "ICE", "2019-ICFO-21307", "Aug. 2017", "Detentions", NA, "García Hernández", "https://www.ccgarciahernandez.com",
  "ICE", "Unknown", "2016", "Detainers", NA, "NPR", "https://github.com/nprapps/sanctuary-cities",
    "ICE", "14-03290", "2014", "Removals", NA, "NYT", "https://nytimes.com"
) |>
  mutate(Source = glue::glue("<a href='{source_URL}'>{source_label}</a>"), .keep = "unused") |>
  transmute(Date, Types, Identifiers, Source, `FOIA request`) |>
  reactable::reactable(pagination = FALSE, sortable = FALSE, resizable = FALSE, columns = list(
    Date = colDef(name = "Fecha", minWidth = 55),
    Types = colDef(name = "Tipos", minWidth = 150),
    Identifiers = colDef(
      name = "Identificadores",
      minWidth = 55,
      cell = function(value) {
        icon <- if (is.na(value)) "xmark" else "check"
        color <- if (is.na(value)) "red" else "green"

        htmltools::tags$div(
          style = "display: flex; align-items: center; gap: 6px;",
          htmltools::tags$i(
            class = paste("fas", paste0("fa-", icon)),
            style = paste("color:", color, "; font-size: 1.2em;")
          )
        )
      }
    ),
    Source = colDef(name = "Fuente", minWidth = 55, html = TRUE)
  ))
```

