---
title: Depósito de informes
---

```{r}
library(tidyverse)
library(reactable)

options(
  reactable.theme = reactableTheme(
    backgroundColor = "#F4F6F7"
  )
)
```

Nuestro proyecto se centra en la recopilación y publicación de datos a nivel individual, pero esta página es una excepción: aquí recopilamos y publicamos informes gubernamentales que se basan en los conjuntos de datos a nivel individual que publicamos. Esperamos que este repositorio centralizado de informes (y enlaces a sitios web gubernamentales) ayude a los usuarios de los datos a nivel individual.

Los informes proceden de la Oficina de Estadísticas de Seguridad Nacional (OHSS), el Servicio de Inmigración y Control de Aduanas (ICE), el Servicio de Aduanas y Protección de Fronteras (CBP) y la Oficina Ejecutiva de Revisión de Casos de Inmigración (EOIR). Por lo general, estos informes pueden descargarse directamente del gobierno; nosotros los publicamos para comodidad de los usuarios. La fuente original es siempre un organismo gubernamental (OHSS, ICE, CBP o EOIR), pero cuando otros terceros han publicado los informes antes que nosotros, enlazamos a sus sitios como fuente.

## Aduanas y Protección de Fronteras

El CBP mantiene un conjunto de cuadros de mando que incluyen estadísticas del año hasta la fecha, así como de los últimos ejercicios fiscales. Entre ellos figuran:

[Encuentros en la frontera terrestre suroeste del CBP](https://www.cbp.gov/newsroom/stats/southwest-land-border-encounters)
 Cuadro de mandos para el seguimiento de los encuentros a lo largo de la frontera sur en y entre los puertos de entrada.

[Estadísticas de aplicación de la CBP](https://www.cbp.gov/newsroom/stats/cbp-enforcement-statistics)
 Estadísticas sobre muchos aspectos de las medidas de ejecución del CBP.

[Estadísticas de custodia y traslado](https://www.cbp.gov/newsroom/stats/custody-and-transfer-statistics)
 Estadísticas de seguimiento de la detención y los resultados tras los encuentros fronterizos en los puertos de entrada y entre ellos.

## Oficina Ejecutiva para la Revisión de la Inmigración<br>(Tribunales de Inmigración)

La EOIR publica una serie de [estadísticas sobre carga de trabajo y adjudicaciones](https://www.justice.gov/eoir/workload-and-adjudication-statistics).

## Servicio de Inmigración y Control de Aduanas

### Informe anual

La CIE recopila diversas estadísticas descriptivas en su informe anual.

```{r}
ice_annual_reports_files <-
  tibble::tribble(
    ~Date,                                                                     ~Source,                                                                                                                                                        ~Download,
    "2024",   "<a href='https://www.ice.gov/information-library/annual-report'>ICE</a>",   "<a href='https://ucla.app.box.com/index.php?rm=box_download_shared_file&shared_name=9d8qnnduhus4bd5mwqt7l95kz34fic2v&file_id=f_1836539286110'>pdf</a> (3 MB)",
    "2023",   "<a href='https://www.ice.gov/information-library/annual-report'>ICE</a>",   "<a href='https://ucla.app.box.com/index.php?rm=box_download_shared_file&shared_name=9d8qnnduhus4bd5mwqt7l95kz34fic2v&file_id=f_1836544782511'>pdf</a> (4 MB)",
    "2022",   "<a href='https://www.ice.gov/information-library/annual-report'>ICE</a>",   "<a href='https://ucla.app.box.com/index.php?rm=box_download_shared_file&shared_name=9d8qnnduhus4bd5mwqt7l95kz34fic2v&file_id=f_1836554989243'>pdf</a> (6 MB)",
    "2021",   "<a href='https://www.ice.gov/information-library/annual-report'>ICE</a>",   "<a href='https://ucla.app.box.com/index.php?rm=box_download_shared_file&shared_name=9d8qnnduhus4bd5mwqt7l95kz34fic2v&file_id=f_1836555047424'>pdf</a> (7 MB)",
    "2020",   "<a href='https://www.ice.gov/information-library/annual-report'>ICE</a>",   "<a href='https://ucla.app.box.com/index.php?rm=box_download_shared_file&shared_name=9d8qnnduhus4bd5mwqt7l95kz34fic2v&file_id=f_1836556005548'>pdf</a> (3 MB)"
  )
```

```{r}
ice_annual_reports_files |>
  slice(1) |>
  reactable::reactable(
    columns = list(
      Date = colDef(align = "left", name = "Fecha de publicación"),
      Source = colDef(minWidth = 65, html = TRUE, name = "Fuente"), 
      Download = colDef(minWidth = 100, html = TRUE, name = "Descargar")
    ),
    pagination = FALSE
  )
```

<div style="margin-top: 0.5em;"></div>

<details>
<summary>Informes anteriores</summary>

```{r}
ice_annual_reports_files |>
  slice(-1) |>
  reactable::reactable(
    columns = list(
      Date = colDef(align = "left", name = "Fecha de publicación"),
      Source = colDef(minWidth = 65, html = TRUE, name = "Fuente"), 
      Download = colDef(minWidth = 100, html = TRUE, name = "Descargar")
    ),
    pagination = FALSE
  )
```

</details>

### Hoja de cálculo de gestión de detenciones

El ICE publica unas dos veces al mes una hoja de cálculo en la que se hace un seguimiento de las entradas, los tipos de casos, la información sobre los centros de detención y otras estadísticas descriptivas relacionadas con la detención.

```{r}
ice_detention_management_ytd_files <-
  tibble::tribble(
            ~Start,             ~End,                                                              ~Source,                                                                                                                                                           ~Download,
    "Oct. 1, 2024",  "Jun. 6, 2025",  "<a href='https://www.ice.gov/detain/detention-management'>ICE</a>",   "<a href='https://ucla.box.com/shared/static/hvkcf6dg6o33ndywk2e769kdkzdc6cao.xlsx'>xlsx</a> (1.5 MB)",
    "Oct. 1, 2024",  "May 23, 2025",  "<a href='https://www.ice.gov/detain/detention-management'>ICE</a>",   "<a href='https://ucla.box.com/shared/static/5l1cjsg7m5z1jymfuuvl7r9khoc9klnj.xlsx'>xlsx</a> (237 kB)",
    "Oct. 1, 2024",  "May 12, 2025",  "<a href='https://www.ice.gov/detain/detention-management'>ICE</a>",   "<a href='https://ucla.box.com/shared/static/0qda0lokm4pkdmpapdt0z7196ocn5nd5.xlsx'>xlsx</a> (235 kB)",
    "Oct. 1, 2024",  "May 9, 2025",  "<a href='https://www.ice.gov/detain/detention-management'>ICE</a>",   "<a href='https://ucla.box.com/shared/static/ao6qved0fhe9l4a1dw17m6z2txluuu2s.xlsx'>xlsx</a> (229 kB)",
    "Oct. 1, 2024",  "Apr. 16, 2025",  "<a href='https://www.ice.gov/detain/detention-management'>ICE</a>",   "<a href='https://ucla.app.box.com/index.php?rm=box_download_shared_file&shared_name=9d8qnnduhus4bd5mwqt7l95kz34fic2v&file_id=f_1836552829382'>xlsx</a> (232 kB)",
    "Oct. 1, 2024",  "Mar. 26, 2025",  "<a href='https://www.ice.gov/detain/detention-management'>ICE</a>",   "<a href='https://ucla.app.box.com/index.php?rm=box_download_shared_file&shared_name=9d8qnnduhus4bd5mwqt7l95kz34fic2v&file_id=f_1836554085594'>xlsx</a> (227 kB)",
    "Oct. 1, 2024",  "Mar. 14, 2025",  "<a href='https://www.ice.gov/detain/detention-management'>ICE</a>",   "<a href='https://ucla.app.box.com/index.php?rm=box_download_shared_file&shared_name=9d8qnnduhus4bd5mwqt7l95kz34fic2v&file_id=f_1836541591004'>xlsx</a> (223 kB)",
    "Oct. 1, 2024",   "Mar. 5, 2025",  "<a href='https://www.ice.gov/detain/detention-management'>ICE</a>",   "<a href='https://ucla.app.box.com/index.php?rm=box_download_shared_file&shared_name=9d8qnnduhus4bd5mwqt7l95kz34fic2v&file_id=f_1836550259001'>xlsx</a> (217 kB)",
    "Oct. 1, 2024",  "Feb. 27, 2025",  "<a href='https://www.ice.gov/detain/detention-management'>ICE</a>",   "<a href='https://ucla.app.box.com/index.php?rm=box_download_shared_file&shared_name=9d8qnnduhus4bd5mwqt7l95kz34fic2v&file_id=f_1836540128756'>xlsx</a> (225 kB)",
    "Oct. 1, 2024",  "Feb. 14, 2025",  "<a href='https://www.ice.gov/detain/detention-management'>ICE</a>",   "<a href='https://ucla.app.box.com/index.php?rm=box_download_shared_file&shared_name=9d8qnnduhus4bd5mwqt7l95kz34fic2v&file_id=f_1836552563416'>xlsx</a> (219 kB)",
    "Oct. 1, 2024",   "Feb. 3, 2025",  "<a href='https://www.ice.gov/detain/detention-management'>ICE</a>",   "<a href='https://ucla.app.box.com/index.php?rm=box_download_shared_file&shared_name=9d8qnnduhus4bd5mwqt7l95kz34fic2v&file_id=f_1836545131055'>xlsx</a> (213 kB)",
    "Oct. 1, 2024",  "Jan. 16, 2025",  "<a href='https://www.ice.gov/detain/detention-management'>ICE</a>",   "<a href='https://ucla.app.box.com/index.php?rm=box_download_shared_file&shared_name=9d8qnnduhus4bd5mwqt7l95kz34fic2v&file_id=f_1836555985237'>xlsx</a> (219 kB)",
    "Oct. 1, 2024",   "Jan. 3, 2025",  "<a href='https://www.ice.gov/detain/detention-management'>ICE</a>",   "<a href='https://ucla.app.box.com/index.php?rm=box_download_shared_file&shared_name=9d8qnnduhus4bd5mwqt7l95kz34fic2v&file_id=f_1836551099839'>xlsx</a> (216 kB)",
    "Oct. 1, 2024",  "Dec. 18, 2024",  "<a href='https://www.ice.gov/detain/detention-management'>ICE</a>",   "<a href='https://ucla.app.box.com/index.php?rm=box_download_shared_file&shared_name=9d8qnnduhus4bd5mwqt7l95kz34fic2v&file_id=f_1836554106108'>xlsx</a> (233 kB)",
    "Oct. 1, 2024",  "Dec. 12, 2024",  "<a href='https://www.ice.gov/detain/detention-management'>ICE</a>",   "<a href='https://ucla.app.box.com/index.php?rm=box_download_shared_file&shared_name=9d8qnnduhus4bd5mwqt7l95kz34fic2v&file_id=f_1836548019897'>xlsx</a> (226 kB)",
    "Oct. 1, 2024",  "Dec. 11, 2024",  "<a href='https://www.ice.gov/detain/detention-management'>ICE</a>",   "<a href='https://ucla.app.box.com/index.php?rm=box_download_shared_file&shared_name=9d8qnnduhus4bd5mwqt7l95kz34fic2v&file_id=f_1836546642190'>xlsx</a> (232 kB)",
    "Oct. 1, 2024",  "Nov. 21, 2024",  "<a href='https://www.ice.gov/detain/detention-management'>ICE</a>",   "<a href='https://ucla.app.box.com/index.php?rm=box_download_shared_file&shared_name=9d8qnnduhus4bd5mwqt7l95kz34fic2v&file_id=f_1836555637335'>xlsx</a> (255 kB)",
  )
```

#### En lo que va de año:

```{r}
ice_detention_management_ytd_files |>
  slice(1) |>
  reactable::reactable(
    columns = list(
      Start = colDef(minWidth = 75, name = "Inicio"), 
      End = colDef(minWidth = 75, name = "Fin"), 
      Source = colDef(minWidth = 65, html = TRUE, name = "Fuente"), 
      Download = colDef(minWidth = 100, html = TRUE, name = "Descargar")
    ),
    pagination = FALSE
  )
```

<div style="margin-top: 0.5em;"></div>

<details>
<summary>Informes anteriores</summary>

```{r}
ice_detention_management_ytd_files |>
  slice(-1) |>
  reactable::reactable(
    columns = list(
      Start = colDef(minWidth = 75, name = "Inicio"), 
      End = colDef(minWidth = 75, name = "Fin"), 
      Source = colDef(minWidth = 65, html = TRUE, name = "Fuente"), 
      Download = colDef(minWidth = 100, html = TRUE, name = "Descargar")
    ),
    pagination = FALSE
  )
```

</details>

#### Fin de ejercicio:

```{r}
ice_detention_management_ay_files <-
  tibble::tribble(
            ~Start,            ~End,                                                              ~Source,                                                                                                                                                           ~Download,
    "Oct. 1, 2023", "Sep. 30, 2024",  "<a href='https://www.ice.gov/detain/detention-management'>ICE</a>",   "<a href='https://ucla.app.box.com/index.php?rm=box_download_shared_file&shared_name=9d8qnnduhus4bd5mwqt7l95kz34fic2v&file_id=f_1836537358917'>xlsx</a> (242 kB)",
    "Oct. 1, 2022", "Sep. 30, 2023",  "<a href='https://www.ice.gov/detain/detention-management'>ICE</a>",   "<a href='https://ucla.app.box.com/index.php?rm=box_download_shared_file&shared_name=9d8qnnduhus4bd5mwqt7l95kz34fic2v&file_id=f_1836545074923'>xlsx</a> (234 kB)",
    "Oct. 1, 2021", "Sep. 30, 2022",  "<a href='https://www.ice.gov/detain/detention-management'>ICE</a>",   "<a href='https://ucla.app.box.com/index.php?rm=box_download_shared_file&shared_name=9d8qnnduhus4bd5mwqt7l95kz34fic2v&file_id=f_1836537940671'>xlsx</a> (196 kB)",
    "Oct. 1, 2020", "Sep. 30, 2021",  "<a href='https://www.ice.gov/detain/detention-management'>ICE</a>",   "<a href='https://ucla.app.box.com/index.php?rm=box_download_shared_file&shared_name=9d8qnnduhus4bd5mwqt7l95kz34fic2v&file_id=f_1836552983586'>xlsx</a> (134 kB)",
    "Oct. 1, 2019", "Sep. 30, 2020",  "<a href='https://www.ice.gov/detain/detention-management'>ICE</a>",   "<a href='https://ucla.app.box.com/index.php?rm=box_download_shared_file&shared_name=9d8qnnduhus4bd5mwqt7l95kz34fic2v&file_id=f_1836558270675'>xlsx</a> (136 kB)",
    "Oct. 1, 2018", "Sep. 30, 2019",  "<a href='https://www.ice.gov/detain/detention-management'>ICE</a>",   "<a href='https://ucla.app.box.com/index.php?rm=box_download_shared_file&shared_name=9d8qnnduhus4bd5mwqt7l95kz34fic2v&file_id=f_1836538549260'>xlsx</a> (132 kB)"
  )
```

```{r}
ice_detention_management_ay_files |>
  slice(1) |>
  reactable::reactable(
    columns = list(
      Start = colDef(minWidth = 75, name = "Inicio"), 
      End = colDef(minWidth = 75, name = "Fin"), 
      Source = colDef(minWidth = 65, html = TRUE, name = "Fuente"), 
      Download = colDef(minWidth = 100, html = TRUE, name = "Descargar")
    ),
    pagination = FALSE
  )
```

<div style="margin-top: 0.5em;"></div>

<details>
<summary>Informes anteriores</summary>

```{r}
ice_detention_management_ay_files |>
  slice(-1) |>
  reactable::reactable(
    columns = list(
      Start = colDef(minWidth = 75, name = "Inicio"), 
      End = colDef(minWidth = 75, name = "Fin"), 
      Source = colDef(minWidth = 65, html = TRUE, name = "Fuente"), 
      Download = colDef(minWidth = 100, html = TRUE, name = "Descargar")
    ),
    pagination = FALSE
  )
```

</details>

### Lista de centros de detención

El ICE publicó una lista de centros de detención en 2017. Estos datos incluyen un identificador de centro que puede unirse a los datos de detención del ICE.

```{r}
tibble(
  Date = "Nov. 6, 2017",
  Source = "<a href='https://immigrantjustice.org/ice-detention-facilities-november-2017'>NIJC</a>",
  Download = "<a href='https://ucla.app.box.com/index.php?rm=box_download_shared_file&shared_name=9d8qnnduhus4bd5mwqt7l95kz34fic2v&file_id=f_1836538055645'>xlsx</a> (2 MB)"
) |>
  reactable::reactable(
    columns = list(
      Date = colDef(align = "left", name = "Fecha de publicación"),
      Source = colDef(minWidth = 65, html = TRUE, name = "Fuente"), 
      Download = colDef(minWidth = 100, html = TRUE, name = "Descargar")
    ),
    pagination = FALSE
  )
```

## Oficina de Estadísticas de Seguridad Nacional

### Tablas mensuales de aplicación de la legislación de inmigración y procesos judiciales

Hasta enero de 2025, la Oficina de Estadísticas de Seguridad Nacional publicó una hoja de cálculo mensual en la que se hacía un seguimiento de diversas actuaciones tanto del CBP como del ICE. No sabemos si cabe esperar futuras publicaciones.

```{r}
enf_files <-
  tibble::tribble(
          ~Date,                                                                                               ~Source,                                                                                                                                                           ~Download,
    "Jan. 2025",   "<a href='https://ohss.dhs.gov/topics/immigration/immigration-enforcement/monthly-tables'>OHSS</a>",   "<a href='https://ucla.app.box.com/index.php?rm=box_download_shared_file&shared_name=9d8qnnduhus4bd5mwqt7l95kz34fic2v&file_id=f_1836538278882'>xlsx</a> (712 kB)",
    "Dec. 2024",   "<a href='https://ohss.dhs.gov/topics/immigration/immigration-enforcement/monthly-tables'>OHSS</a>",   "<a href='https://ucla.app.box.com/index.php?rm=box_download_shared_file&shared_name=9d8qnnduhus4bd5mwqt7l95kz34fic2v&file_id=f_1836538669625'>xlsx</a> (671 kB)",
    "Nov. 2024",   "<a href='https://ohss.dhs.gov/topics/immigration/immigration-enforcement/monthly-tables'>OHSS</a>",   "<a href='https://ucla.app.box.com/index.php?rm=box_download_shared_file&shared_name=9d8qnnduhus4bd5mwqt7l95kz34fic2v&file_id=f_1836532468031'>xlsx</a> (668 kB)",
    "Oct. 2024",   "<a href='https://ohss.dhs.gov/topics/immigration/immigration-enforcement/monthly-tables'>OHSS</a>",   "<a href='https://ucla.app.box.com/index.php?rm=box_download_shared_file&shared_name=9d8qnnduhus4bd5mwqt7l95kz34fic2v&file_id=f_1836522683414'>xlsx</a> (678 kB)",
    "Sep. 2024",   "<a href='https://ohss.dhs.gov/topics/immigration/immigration-enforcement/monthly-tables'>OHSS</a>",   "<a href='https://ucla.app.box.com/index.php?rm=box_download_shared_file&shared_name=9d8qnnduhus4bd5mwqt7l95kz34fic2v&file_id=f_1836537352654'>xlsx</a> (673 kB)",
    "Aug. 2024",   "<a href='https://ohss.dhs.gov/topics/immigration/immigration-enforcement/monthly-tables'>OHSS</a>",   "<a href='https://ucla.app.box.com/index.php?rm=box_download_shared_file&shared_name=9d8qnnduhus4bd5mwqt7l95kz34fic2v&file_id=f_1836538234805'>xlsx</a> (669 kB)",
    "Jul. 2024",   "<a href='https://ohss.dhs.gov/topics/immigration/immigration-enforcement/monthly-tables'>OHSS</a>",   "<a href='https://ucla.app.box.com/index.php?rm=box_download_shared_file&shared_name=9d8qnnduhus4bd5mwqt7l95kz34fic2v&file_id=f_1836534182041'>xlsx</a> (666 kB)",
    "Jun. 2024",   "<a href='https://ohss.dhs.gov/topics/immigration/immigration-enforcement/monthly-tables'>OHSS</a>",   "<a href='https://ucla.app.box.com/index.php?rm=box_download_shared_file&shared_name=9d8qnnduhus4bd5mwqt7l95kz34fic2v&file_id=f_1836521399297'>xlsx</a> (653 kB)",
    "May. 2024",   "<a href='https://ohss.dhs.gov/topics/immigration/immigration-enforcement/monthly-tables'>OHSS</a>",   "<a href='https://ucla.app.box.com/index.php?rm=box_download_shared_file&shared_name=9d8qnnduhus4bd5mwqt7l95kz34fic2v&file_id=f_1836532585571'>xlsx</a> (644 kB)",
    "Apr. 2024",   "<a href='https://ohss.dhs.gov/topics/immigration/immigration-enforcement/monthly-tables'>OHSS</a>",   "<a href='https://ucla.app.box.com/index.php?rm=box_download_shared_file&shared_name=9d8qnnduhus4bd5mwqt7l95kz34fic2v&file_id=f_1836535261459'>xlsx</a> (478 kB)",
    "Mar. 2024",   "<a href='https://ohss.dhs.gov/topics/immigration/immigration-enforcement/monthly-tables'>OHSS</a>",   "<a href='https://ucla.app.box.com/index.php?rm=box_download_shared_file&shared_name=9d8qnnduhus4bd5mwqt7l95kz34fic2v&file_id=f_1836530651460'>xlsx</a> (406 kB)",
    "Feb. 2024",   "<a href='https://ohss.dhs.gov/topics/immigration/immigration-enforcement/monthly-tables'>OHSS</a>",   "<a href='https://ucla.app.box.com/index.php?rm=box_download_shared_file&shared_name=9d8qnnduhus4bd5mwqt7l95kz34fic2v&file_id=f_1836524668163'>xlsx</a> (407 kB)",
    "Jan. 2024",   "<a href='https://ohss.dhs.gov/topics/immigration/immigration-enforcement/monthly-tables'>OHSS</a>",   "<a href='https://ucla.app.box.com/index.php?rm=box_download_shared_file&shared_name=9d8qnnduhus4bd5mwqt7l95kz34fic2v&file_id=f_1836536929304'>xlsx</a> (401 kB)"
  )
```

```{r}
enf_files |>
  slice(1) |>
  reactable::reactable(
    columns = list(
      Date = colDef(align = "left"),
      Source = colDef(minWidth = 65, html = TRUE),
      Download = colDef(minWidth = 100, html = TRUE)
    ),
    pagination = FALSE
  )
```

<div style="margin-top: 0.5em;"></div>

<details>
<summary>Informes anteriores</summary>

```{r}
enf_files |>
  slice(-1) |>
  reactable::reactable(
    columns = list(
      Date = colDef(align = "left"),
      Source = colDef(minWidth = 65, html = TRUE),
      Download = colDef(minWidth = 100, html = TRUE)
    ),
    pagination = FALSE
  )
```

</details>
