---
title: Depósito de solicitudes FOIA
---

```{r}
library(reactable)
library(tidyverse)

options(
  reactable.theme = reactableTheme(
    backgroundColor = "#F4F6F7"
  )
)
```

Publicamos los expedientes de nuestros litigios en virtud de la Ley de Libertad de Información para ayudar a otros a buscar datos.

## Datos de Encuentros e Inadmisibles de la Oficina de Aduanas y Protección Fronteriza

|   	|   	|
|---	|---	|
| **Solicitar** 	| Datos sobre encuentros y personas determinadas inadmisibles en los Estados Unidos por la Oficina de Aduanas y Protección Fronteriza.  |
| **Agencia** |  Oficina de Aduanas y Protección Fronteriza	|
| **Solicitante** |  [Elora Mukherjee](/about.html#team); Proyecto de Datos de Deportación	|
| **Consejero** | [Amber Qureshi](/about.html#team) |
| **Fecha**  	  |  15 de marzo de 2025	|
| **Respuesta de la Agencia**  	|  &bull; Dividido en dos solicitudes por la agencia, una para inadmisibles a la Oficina de Operaciones de Campo y otra para encuentros a la Patrulla Fronteriza<br/>&bull; Datos publicados en la Sala de Lectura FOIA de CBP para la solicitud de inadmisibles<br/>&bull; Esperando datos de encuentros	|

: {.striped .sm tbl-colwidths="[25,75]"}

<div style="margin-top: 0.5em;"></div>

<details>
<summary>Mostrar documentos</summary>

```{r}
tibble::tribble(
  ~filename,
  ~Court,
  ~Type,
  ~Filing,
  ~Date,
  "2025.03.15_FOIA Request_CBP Encounters Inadmissibles.pdf",
  "Oficina FOIA de CBP",
  "Solicitud FOIA",
  "Solicitud original",
  as.Date("2025-03-15")
) |>
  mutate(
    Filing = glue::glue(
      "<a href='/foia/ddp-cbp-mar-2025/{filename}'>{Filing}</a>"
    )
  ) |>
  arrange(Date) |>
  transmute(Type, Filing, Date, Court) |>
  reactable::reactable(
    pagination = FALSE,
    columns = list(
      Type = colDef(name = "Tipo", minWidth = 50),
      Filing = colDef(name = "Expediente", minWidth = 100, html = TRUE),
      Date = colDef(
        name = "Fecha",
        minWidth = 50,
        cell = function(value) {
          if (is.null(value) || is.na(value)) {
            return("")
          }
          format(as.Date(value), "%b. %-d, %Y")
        }
      ),
      Court = colDef(name = "Tribunal", minWidth = 75)
    )
  )
```

</details>

## Centro para la Ley de Inmigración y Política v ICE (2024--)

|   	|   	|
|---	|---	|
| **Solicitar** 	| Datos sobre expulsiones del Servicio de Inmigración y Control de Aduanas, expulsiones de Comunidades Seguras, detenciones, arrestos/aprehensiones, encuentros, alternativas a la detención y órdenes de supervisión con identificadores anónimos para inmigrantes y números de caso de la Oficina Ejecutiva de Revisión de Casos de Inmigración de tribunales de inmigración vinculados. |
| **Agencia**    | Servicio de Inmigración y Control de Aduanas |
| **Solicitante** |  [Centro de Derecho y Política de Inmigración de la UCLA](https://law.ucla.edu/academics/centers/center-immigration-law-and-policy); [David Hausman](/about.html#team)	|
| **Consejero** | [Michael Levin-Gesundheit](/about.html#team) |
| **Fecha**  	  |  Mayo 2024	|
| **Respuesta de la agencia**  	|  Ninguna	|
| **Litigios** | &bull; Demanda ante un tribunal federal de distrito (en curso)<br/>&bull; Datos iniciales proporcionados en marzo de 2025<br/>&bull; Segunda entrega de datos a principios de junio de 2025<br/>&bull; Tercera entrega a finales de junio de 2025<br/>&bull; Cuarta entrega a finales de julio de 2025 |

: {.striped .sm tbl-colwidths="[25,75]"}

<div style="margin-top: 0.5em;"></div>

<details>
<summary>Mostrar documentos</summary>

```{r}
tibble::tribble(
  ~filename,
  ~Court,
  ~Type,
  ~Filing,
  ~Date,
  "1 FOIA request.pdf",
  "ICE FOIA Office",
  "FOIA request",
  "Solicitud original",
  as.Date("2024-05-01"),
  "2 District Court Complaint.pdf",
  "Federal District Court, Central District of CA",
  "Complaint",
  "Complaint",
  as.Date("2024-12-04"),

  "CILP v ICE Fourth Interim Release Letter.pdf",
  "ICE FOIA Office",
  "Letter",
  "Carta de confirmación de la cuarta entrega provisional de datos",
  as.Date("2025-07-30"),

  "CILP v ICE Fourth Interim Release Envelope.pdf",
  "ICE FOIA Office",
  "Shipping Confirmation",
  "Sobre de la cuarta entrega provisional de datos",
  as.Date("2025-08-08")
) |>
  mutate(
    Filing = glue::glue(
      "<a href='/foia/cilp-v-ice-2024/{filename}'>{Filing}</a>"
    )
  ) |>
  # filter to just get the detainers by type
  arrange(Date) |>
  transmute(Type, Filing, Date, Court) |>
  reactable::reactable(
    pagination = FALSE,
    columns = list(
      Type = colDef(name = "Tipo", minWidth = 50),
      Filing = colDef(name = "Expediente", minWidth = 100, html = TRUE),
      Date = colDef(
        name = "Fecha",
        minWidth = 50,
        cell = function(value) {
          if (is.null(value) || is.na(value)) {
            return("")
          }
          format(as.Date(value), "%b. %-d, %Y")
        }
      ),
      Court = colDef(name = "Tribunal", minWidth = 75)
    )
  )
```

</details>

## ACLU contra ICE (2018--2023)

La decisión en este caso llevó al requisito de que las agencias reemplacen los identificadores privados con ID únicos anonimizados si esos identificadores privados son necesarios para vincular diferentes partes de la base de datos de una agencia.

|   	|   	|
|---	|---	|
| **Solicitar** 	| Datos sobre aprehensiones iniciales, evaluaciones de clasificación de riesgo, detenciones y expulsiones del ICE con identificadores anónimos de inmigrantes. |
| **Agencia**    | Servicio de Inmigración y Control de Aduanas |
| **Solicitante** |  [Proyecto de Derechos de Inmigrantes de la ACLU](https://www.aclu.org/issues/immigrants-rights); [David Hausman](/about.html#team) 	|
| **Fecha**  	  |  Oct. 2018 	|
| **Respuesta de la agencia**  	|  Ninguna	|
| **Litigios** | &bull; Demanda ante un tribunal federal de distrito<br/>&bull; Decisión del tribunal de apelación del segundo circuito<br/>&bull; Datos facilitados en noviembre de 2023 | 

: {.striped .sm tbl-colwidths="[25,75]"}

<div style="margin-top: 0.5em;"></div>

<details>
<summary>Mostrar documentos</summary>

```{r}
tibble::tribble(
  ~filename,
  ~Court,
  ~Type,
  ~Filing,
  ~Date,
  "1 FOIA request.pdf",
  "ICE FOIA Office",
  "FOIA request",
  "Solicitud original",
  as.Date("2018-10-03"),
  "3 District Court Complaint.pdf",
  "Federal District Court, Southern District of NY",
  "Complaint",
  "Complaint",
  as.Date("2019-07-29"),
  "4 Dist Court Briefing_Govt MSJ Dkt 31.pdf",
  "Federal District Court, Southern District of NY",
  "Brief",
  "Government Motion for Summary Judgement, Docket 31",
  as.Date("2020-05-07"),
  "5 Dist Court Briefing_ACLU Cross MSJ Dkt 34.pdf",
  "Federal District Court, Southern District of NY",
  "Brief",
  "ACLU Cross Motion for Summary Judgement, Docket 34",
  as.Date("2020-06-18"),
  "6 Dist Court Briefing_Govt Reply Dkt 39.pdf",
  "Federal District Court, Southern District of NY",
  "Brief",
  "Government Reply Docket 39",
  as.Date("2020-07-16"),
  "7 Dist Court Briefing_ACLU Reply Dkt 41.pdf",
  "Federal District Court, Southern District of NY",
  "Brief",
  "ACLU Reply Docket 41",
  as.Date("2020-08-13"),
  "8 Opinions_District Court Opinion.pdf",
  "Federal District Court, Southern District of NY",
  "Opinion",
  "District Court Opinion",
  as.Date("2021-03-10"),
  "9 Appellate Briefing_ACLU Opening Brief.pdf",
  "2nd Circuit Court of Appeals",
  "Brief",
  "ACLU Opening Brief",
  as.Date("2021-08-20"),
  "10 Appellate Briefing_Govt Response Brief.pdf",
  "2nd Circuit Court of Appeals",
  "Brief",
  "Government Response Brief",
  as.Date("2021-11-19"),
  "11 Appellate Briefing_ACLU Reply Brief.pdf",
  "2nd Circuit Court of Appeals",
  "Brief",
  "ACLU Reply Brief",
  as.Date("2021-12-27"),
  "12 Record_Joint Appendix.pdf",
  "2nd Circuit Court of Appeals",
  "Record",
  "Joint Appendix",
  as.Date("2021-08-20"),
  "13 2021.08.27.0037 AMICUS BRIEF, HLS Cyberlaw Clinic.pdf",
  "2nd Circuit Court of Appeals",
  "Amicus Brief",
  "Harvard Law School Cyberlaw Clinic",
  as.Date("2021-08-27"),
  "14 2021.08.27.0039 AMICUS BRIEF - American Immigration Council, CREW, USIPC, NIJC, NIPNLG, RAICES, et al).pdf",
  "2nd Circuit Court of Appeals",
  "Amicus Brief",
  "American Immigration Council, CREW, USIPC, NIJC, NIPNLG, RAICES, et al.",
  as.Date("2021-08-27"),
  "15 2021.08.27.0042 AMICUS BRIEF - Electronic Frontier Foundation.pdf",
  "2nd Circuit Court of Appeals",
  "Amicus Brief",
  "Electronic Frontier Foundation",
  as.Date("2021-08-27"),
  "16 Second Circuit Opinion.pdf",
  "2nd Circuit Court of Appeals",
  "Opinion",
  "Second Circuit Opinion",
  as.Date("2023-01-26")
) |>
  mutate(
    Filing = glue::glue(
      "<a href='/foia/aclu-v-ice-2018/{filename}'>{Filing}</a>"
    )
  ) |>
  # filter to just get the detainers by type
  arrange(Date) |>
  transmute(Type, Filing, Date, Court) |>
  reactable::reactable(
    pagination = FALSE,
    columns = list(
      Type = colDef(name = "Tipo", minWidth = 50),
      Filing = colDef(name = "Expediente", minWidth = 100, html = TRUE),
      Date = colDef(
        name = "Fecha",
        minWidth = 50,
        cell = function(value) {
          if (is.null(value) || is.na(value)) {
            return("")
          }
          format(as.Date(value), "%b. %-d, %Y")
        }
      ),
      Court = colDef(name = "Tribunal", minWidth = 75)
    )
  )
```

</details>


